臺灣臺南地方法院刑事判決　　　　　　　 99年度訴字第318號
　　　　　　　　　　　　　　　　　　　100年度訴字第581號
　　　　　　　　　　　　　　　　　　　100年度訴字第618號
公　訴　人　臺灣臺南地方法院檢察署檢察官
被　　　告　黃明安
選任辯護人　江信賢律師
　　　　　　曾靖雯律師
　　　　　　蕭立俊律師
被　　　告　王儀雯
　　　　　　王文川
上列被告因違反公司法等案件，經檢察官提起公訴（98年度偵字
第9377號）及追加起訴（100年度偵緝字第402、403、404、405
、406、408號），本院判決如下：
    主  文
王儀雯犯公司法第九條第一項前段之未繳納股款罪，處有期徒刑
肆月，如易科罰金，以新臺幣壹仟元折算壹日，減為有期徒刑貳
月，如易科罰金，以新臺幣壹仟元折算壹日。
王文川犯商業會計法第七十一條第一款之填製不實罪，處有期徒
刑捌月。其餘被訴部分無罪。
黃明安無罪。
    事  實
一、王儀雯（原名王娥）係宜汶有限公司（下稱宜汶公司，址
    設臺南縣仁德鄉○○○街7號1樓，改制後為臺南市仁德區○
    ○○街7號1樓）之登記負責人，為公司法第8條之公司負責人
    ，亦為商業會計法第4條之商業負責人，於民國95年7月間，
    委由不知情高偉堯協助代辦宜汶公司設立登記事宜。詎王儀
    雯明知辦理宜汶公司設立登記時，股東並未實際繳納股款即
    宜汶公司登記之資本額新臺幣（下同）100萬元，不得僅以
    申請文件表明收足，竟基於使公務員登載不實、違反公司法
    及商業會計法之犯意，向不知情之高偉堯調借100萬元並開
    立支票存入其於95年7月6日至陽信商業銀行中華分行申設戶
    名為宜汶有限公司籌備處王娥之存款帳戶（帳號：000000
    000000號，下稱宜汶公司存款帳戶）內，以供作為宜汶公司
    股款業經繳納之存款證明，復經由不知情之代辦人員製作不
    實之宜汶公司存款100萬元之公司設立登記資本額查核報告
    書、股東繳納股款明細表及資產負債表，並於各項會計報表
    上蓋用宜汶公司或其登記負責人之印章，並連同上開宜汶公
    司存款帳戶存摺影本，再將資本額查核報告書交予不知情之
    揚智聯合會計師事務所之會計師黃義銘查核簽證，而完成公
    司法第7條授權會計師查核簽證資本額之作業後，再將宜汶
    公司之設立登記申請書、公司章程、股東名簿，及上開查核
    報告、存款帳戶影本等相關資料，於同月20日接續持向主管
    機關即經濟部中部辦公室申請公司設立登記及同年8月7日向
    臺南縣政府申請營利事業登記證，使該承管辦公務員為形式
    審查後，認為要件均已具備，而准登記及核發營利事業登記
    證，並登載於職務上所掌之公司登記簿等，足以生損害於主
    管機關對公司登記管理之正確性。嗣王儀雯將上開調借存入
    宜汶公司存款帳戶之100萬元，於同年7月10日轉出至同銀行
    高偉堯所有帳號000000000000號帳戶內，且嗣後並未有任何
    回補之情形，以致宜汶公司設立登記成立時，並未實際繳納
    應收之股款，足以生損害於宜汶公司資本充足及交易安全。
二、王文川參與驛騰有限公司（址原設臺南縣仁德鄉○○路662
    號，登記負責人為李忠傭，95年6月15日遷址入高雄市○○
    區○○街515巷10號11樓，下稱驛騰公司）、辰邦實業有限
    公司（址設臺南縣仁德鄉○○路662號，改制後為臺南市○
    ○區○○路662號，98年2月19日廢止登記前之95年12月至96
    年8月間登記負責人為吳長珈，96年8月至97年1月間登記負
    責人陳永得，下稱辰邦公司）、銘長螺絲有限公司（址設臺
    南縣仁德鄉○○○街3號，改制後為臺南市仁德區○○○街3
    號，原登記負責人為陳淑娟，96年1月間變更登記負責人為
    謝吉清，下稱銘長公司）、明鑫螺絲五金有限公司（址設臺
    南縣仁德鄉○○○街5巷2號，改制後為臺南市仁德區○○○
    街5巷2號，97年3月4日廢止登記前登記負責人王明川，下稱
    明鑫公司）、鑫揚昇有限公司（原宜汶公司，96年1月23日
    更名為鑫揚昇有限公司，並變更登記負責人為黃明安，址設
    臺南縣仁德鄉○○○街7號1樓，改制後為臺南市仁德區○○○
    街7號1樓，下稱鑫揚昇公司）之營運業務，並掌有上開公司
    統一發票，負責開立上開公司統一發票會計業務，而為上開
    公司經辦會計人員，為商業會計法所稱之經辦會計人員。王
    文川明知公司或商號等營業人應依銷售貨物或勞務之實際情
    況，據實開立統一發票，竟基於明知為不實之事項，而填製
    會計憑證及幫助納稅義務人逃漏稅捐之集合犯意，明知其經
    辦掌控開立統一發票會計業務之驛騰公司、辰邦公司、銘長
    公司、明鑫公司、鑫揚昇公司，與高國華（所涉違反商業會
    計法等罪嫌，業經臺灣高雄地方法院以98年度重訴字第6號
    判決確定）所實際掌控荷康國際貿易有限公司、十方緣不銹
    鋼金屬有限公司、佳瓏有限公司、南緯興業有限公司、財陞
    實業有限公司、高逢實業有限公司、善興國際實業有限公司
    、鈺盈實業有限公司、賓林企業有限公司、興世工程有限公
    司、興隆合工程有限公司、蕾蒂揚企業有限公司、鴻寶順工
    程有限公司、豐德昌工程有限公司、璽大企業有限公司、
    益工程有限公司等公司，無實際銷貨交易之事實，竟覬覦虛
    增上開公司營業額以向金融機構辦理辦貸款等目的，為換取
    高國華所掌控上開公司總金額相同之統一發票，而於附表一
    所示之發票時間，在臺南市○○區○○路662號驛騰公司辦
    公室或臺南市仁德區○○○街廠房等處，以驛騰公司、辰邦
    公司、銘長公司、明鑫公司、鑫揚昇公司名義，填製如附表
    一所示之不實銷貨事項於統一發票上，並交付高國華以充作
    附表一所示公司行號充為進項憑證，附表二所示之公司行號
    並執之向該管稅捐稽徵機關申報扣抵營業稅額，以此方法幫
    助附表二所示公司行號之納稅義務人逃漏營業稅共計
    464,323 元。
三、案經財政部臺灣省南區國稅局新化稽徵所告發臺灣臺南地方
    法院檢察署檢察官簽分偵查起訴，暨財政部臺灣省南區國稅
    局告發法務部調查局南部地區機動工作組移送臺灣高雄地方
    法檢察署呈請臺灣高等法院檢察署函轉臺灣臺南地方法院檢
    察署檢察官追加起訴。
    理  由
壹、程序部分：
    按被告以外之人於審判外之陳述，雖不符刑事訴訟法第159
    條之1 至第159 條之4 之規定，而經當事人於審判程序同意
    作為證據，法院審酌該言詞陳述或書面陳述作成時之情況，
    認為適當者，亦得為證據；當事人、代理人或辯護人於法院
    調查證據時，知有刑事訴訟法第159 條第1 項不得為證據之
    情形，而未於言詞辯論終結前聲明異議者，視為有前項之同
    意，刑事訴訟法第159條之5第1項、第2項分別定有明文。立
    法意旨在於傳聞證據未經當事人之反對詰問予以核實，原則
    上先予排除。惟若當事人已放棄反對詰問權，於審判程序中
    表明同意該等傳聞證據可作為證據；或於言詞辯論終結前未
    聲明異議，基於尊重當事人對傳聞證據之處分權，及證據資
    料愈豐富，愈有助於真實發見之理念，且強化言詞辯論主義
    ，使訴訟程序得以順暢進行，上開傳聞證據亦均具有證據能
    力。經查，本件以下所引用之被告以外之人於審判外之供述
    或非供述證據，因檢察官、被告王文川、王儀雯、黃明安及
    其選任辯護人已於本院準備程序就證據能力均表示沒意見，
    且迄至言詞辯論終結前均未聲明異議，而本院審酌上開供述
    或非供述等證據資料製作時之情況，無不當取供及證明力明
    顯過低之瑕疵，認以之作為證據應屬適當，揆諸前開規定，
    本院認前揭證據資料有證據能力，合先敘明。
貳、實體部分：
一、有罪部分：
甲、被告王儀雯部分
  (一)訊據被告王儀雯固坦承於上揭事實欄一所示時間，籌設宜汶
    公司，並擔任該公司負責人，而宜汶公司應收之股款為100
    萬元，並委由高偉堯協助辦理申請宜汶公司設立登記事宜等
    情，惟矢口否認有何違反公司法等犯行，辯稱：伊當時是委
    託高偉堯辦理申請登記宜汶公司事宜，而且是全部辦到好，
    伊當時有資金存在伊兒子帳戶及伊經營另一家宗圍公司內，
    公司申請登記時高偉堯並沒有要求伊將資金提出存入公司，
    伊也不知道事後要回存云云。
  (二)查，宜汶公司設立時係以被告王儀雯為登記負責人，且宜汶
    公司之登記資本額為100萬元，皆應由唯一股東即被告王儀
    雯認繳之事實，業據被告王儀雯供承在卷，復有宜汶公司設
    立登記表在卷可參（鑫揚昇公司證據卷第30頁），是就宜汶
    公司之資本額100萬元，被告王儀雯自負有全部之出資義務
    。又陽信商業銀行中華分行開立之宜汶公司存款帳戶，於95
    年7月6日存入1,000,100元（含開戶現金100元），旋於同月
    7日委由會計師黃義銘為查核確認，繼於同月10日上開帳戶
    之100萬元資金即轉出至同銀行高偉堯所有帳號帳戶內，且
    嗣後並未有任何回補之事實，亦為被告王儀雯所為不爭執，
    並有宜汶公司存款帳戶交易明細、存摺影本、設立登記資本
    額查核報告書（鑫揚昇公司證據卷第80、83至85頁、本院99
    訴字第318號卷(一)第91頁）在卷可按，此部分事實，堪信為
    真實。
  (三)被告王儀雯雖辯稱：伊委由高偉堯辦理申請登記宜汶公司事
    宜，而且是全部辦到好，伊確實有資金，只是高偉堯並沒有
    要求伊提出存入宜汶公司存款帳戶內云云。惟查，被告王儀
    雯於偵查中即自承：「宜汶公司設立的錢是向高偉堯借的，
    後來錢已經匯還給高偉堯，之後100萬資本額未再回存。（
    問：宜汶公司聲請設立之100萬元資本額，你有無實際出資
    ？來源？）我是跟高偉堯借的，之後就還給他了，後來公司
    帳戶的100萬元沒有再回存。（問：當時到陽信銀行開設宜
    汶公司是何人去辦的？）是我去辦的，我拿身分證及印章去
    辦，因為還要辦支票。」等語（見98年度偵字第9377號卷第
    34 、35頁），足見被告王儀雯確知辦理宜汶公司設立登記
    時，即須實際繳納足額股款即100萬元，否則自無庸另向高
    偉堯借款。又被告王儀雯亦供承宜汶公司存款帳戶係由其親
    自前往陽信銀行開立，再觀之95年7月6日存人宜汶公司存款
    帳戶之100萬元亦係被告王儀雯提領存入，此亦有大額現金
    收付、換鈔登記簿（鑫揚昇公司證據卷第356頁），益證被
    告王儀雯明知辦理公司登記，需自備足夠資金，並繳足股款
    。
  (四)至於被告王儀雯辯稱其經營之宗圍公司及存放於其子帳戶之
    資金足供繳納股款，並提出其子存款帳戶交易明細資料為證
    ，惟上開帳戶於95年7月6日之資金亦不足繳足宜汶公司所需
    之股款，且實際亦未匯入宜汶公司存款帳戶，自不影響被告
    王儀雯所辯之資金，性質上非屬宜汶公司股東所繳納之股款
    乙節之認定。另被告所提出宜汶公司於陽信商業銀行甲存帳
    戶客戶對帳單，既係在95年7月7日會計師出具前揭設立登記
    資本額查核報告書之後，且與被告王儀雯應於95年7月7日繳
    足100萬元股款並無關連性，自無不足為被告有利之認定。
  (五)末按除有正當理由而無法避免者外，不得因不知法律而免除
    刑事責任，刑法第16條定有明文。又按公司法第9條第1項：
    「公司應收之股款，股東並未實際繳納，而以申請文件表明
    收足，或股東雖已繳納而於登記後將股款發還股東，或任由
    股東收回者，公司負責人各處五年以下有期徒刑、拘役或科
    或併科新臺幣50萬元以上250萬元以下罰金。」，此條立法
    原意，在於防止虛設公司及防範經濟犯罪之發生，蓋公司於
    設立之時與甫設立之際，一般言之，均尚未由營運中獲利，
    則為公司設立而募集之公司資本即為公司股東及債權人之擔
    保，公司股東應全數繳足，以確保公司於成立時即有穩固之
    財產基礎，以保障社會交易安全。查被告王儀雯案發時，尚
    經營宗圍有限公司多年，實具有相當社會經驗、閱歷之人，
    就前述公司法之規定，自無法委為不知，其辯稱：公司申請
    登記時不知要將資金提出存入公司云云，並無任何正當理由
    ，尚不得以此為藉口，脫免其刑事責任，被告王儀雯所辯，
    殊無可採。
  (六)綜上，被告王儀雯既為宜汶公司之公司法及商業會計法所稱
    之負責人，明知且亦負有全部出資額之出資義務，卻未實際
    繳足宜汶公司登記之資本額，而僅以向他人高偉堯借資取得
    查核報告之證明文件，以此申請辦理宜汶公司存款帳戶設立
    之登記（依高偉堯之證述及卷內證據資料，並無積極證據高
    偉堯與被告王儀雯就此部分有犯意聯絡）。被告王儀雯所辯
    ，無非事後卸責之詞，無足採信。本件事證明確，被告王儀
    雯上揭事實欄一所示之犯行，足可認定，自應依法論科。
  (七)論罪科刑
    1.按資產負債表乃商業會計法第28條第1項第1款所列之財務
      報表，而商業負責人、主辦及經辦會計人員或依法受託代
      他人處理會計事務之人員以虛列股本之不正當方法，使公
      司或行號之資產負債表發生不正確之結果，應成立商業會
      計法第71條第5款之罪。次按修正前公司法第7條規定，公
      司之設立、變更或解散之登記或其他處理事項，由中央主
      管機關或委託地方主管機關審核之。該條文於90年11月12
      日修正為：「公司申請設立、變更登記之資本額，應先經
      會計師查核簽證；其辦法，由中央主管機關定之。」，並
      於91年3月6日訂定「公司申請登記資本額查核辦法」，於
      該辦法第2條規定：「公司申請設立登記或合併、分割、
      增減實收資本額等變更登記，除依證券交易法第二十八條
      之二規定辦理庫藏股減資外，應檢送設立、合併、分割、
      增減實收資本額基準日經會計師查核簽證之資產負債表…
      」，於同辦法第8條第2項、第9條第2項亦分別規定：「會
      計師對應行查核事項，應備具工作底稿，主管機關得隨時
      調閱之」、「會計師查核公司之資本額，如發現有虛偽情
      事者，應拒絕簽證。」，另修正前公司法第412條第2項關
      於：「主管機關對於前項之申請，應派員檢查，並得通知
      公司限期申復。」及修正前公司法第419條第2項關於：「
      前項第四款、第五款所列事項，如有冒濫或虛偽者，主管
      機關應通知公司限期申復，經派員檢查後得裁減或責令補
      足」等規定，均於90年11月12日修正時，予以刪除；並將
      第9條第4項修正為：「公司之設立或其他登記事項有偽造
      、變造文書，經裁判確定後，由檢察機關通知中央主管機
      關撤銷或廢止其登記。」，則依修正後之規定觀之，除縮
      小第7條之範圍外，並將「公司申請設立、變更登記之資
      本額」事項，改由會計師負責查核簽證，並將應派員檢查
      等相關規定刪除。至於修正後公司法第388條雖仍規定：
      「主管機關對於公司登記之申請，認為有違反本法或不合
      法定程式者，應令其改正，非俟改正合法後，不予登記。
      」，惟僅形式上審查其是否「違反本法」或「不合法定程
      式」而已，倘其申請形式上合法，即應准予登記，不再為
      實質之審查。且公司之設立或其他登記事項如涉及偽造、
      變造文書時，須經裁判確定後，始撤銷或廢止其登記，是
      行為人於公司法修正後辦理公司登記之事項，如有明知為
      不實之事項，而使公務員登載於職務上所掌之公文書，足
      以生損害於公眾或他人者，即有刑法第214條之適用。又
      公司負責人明知公司應收之股款，股東並未實際繳納，而
      以申請文件表明收足，使公務員登載於職務上所掌之公文
      書，足以生損害於公眾或他人，所犯公司法第9條第1項前
      段及刑法第214條兩罪，就行為人而言，僅有自然行為概
      念之一行為，且係基於一個意思決定為之，自應評價為一
      犯罪行為。再刑法第214條之罪係在保護一般公共信用，
      除行為人已為不實之申請外，尚待該管公務員將之登載於
      職務上所掌之公文書，始足成立，至於公司法第9條第1項
      前段之罪，係在防止虛設公司及防範經濟犯罪，行為人一
      提出不實之申請，即足成立，不以該管公務員已登載於職
      務上所掌之公文書為必要，故二者之犯罪構成要件並不相
      同（最高法院96年度第5次刑事庭會議及96年度臺上字第
      6356號等判決意旨可資參照）。
    2.核被告王儀雯所為，係犯公司法第9條第1項前段之公司應
      收之股款股東並未實際繳納而以申請文件表明收足罪、商
      業會計法第71條第5款利用不正當方法使財務報表發生不
      實結果罪、刑法第214條使公務員登載不實罪。又商業會
      計法之罪係刑法第215條業務上登載不實文書罪之特別規
      定，自應優先適用，附此敘明。被告王儀雯利用不知情之
      高偉堯及會計師黃義銘犯上開之罪，為間接正犯。另就被
      告王儀雯而言，僅有自然行為概念之一行為，且係基於一
      個意思決定為之（即辦理公司設立登記），自應評價為一
      個犯罪行為。又上開3罪之犯罪構成要件並不相同，屬一
      行為觸犯數罪名之想像競合犯，應依刑法第55條之規定，
      從較重之公司法第9條第1項前段之股東股款未實際繳納
      罪處斷。
    3.爰審酌被告王儀雯明知未實際繳足股，以虛偽存入股款之
      手法，逕以不實文件表明已收足，對於主管機關工商管理
      之正確與否，及社會大眾對於公司登記之信賴，影響非輕
      ，且犯後猶卸責狡辯，不知悔悟，兼衡其犯罪動機、目的
      、情節、成立公司規模等一切情狀，量處如主文所示之刑
      ，並諭知易科罰金之折算標準，足資儆懲。公訴人雖就被
      告所犯之本件犯行具體求刑有期徒刑8月，惟本院認以量
      處如主文所示之刑為適當，公訴人之求刑，核屬過重，附
      此敘明。
    4.被告王儀雯於上揭事實一所示犯行，犯罪時間均在96年4
      月24日以前，合於中華民國九十六年罪犯減刑條例之規定
      ，爰依該條例第2條第1項第3款規定，就該部分減其宣告
      刑2分之1。
乙、被告王文川部分
    (一)訊據被告王文川固坦承與持驛騰公司、辰邦公司之統一發
      票，與高國華於無實際交易行為下，互開同額之統一發票
      ，及驛騰公司、辰邦公司、銘長公司、明鑫公司、鑫揚昇
      公司有開立附表一所示之統一發票予附表一所示之公司，
      附表二所示之公司持鑫揚昇公司所開立之統一發票據以向
      該管稅捐稽徵機關申報扣抵營業稅額之事實，惟矢口否認
      有何違商業會計法、稅捐稽徵法等犯行，辯稱：伊是驛騰
      公司、辰邦公司之實際負責人，明鑫公司則是在伊父親王
      國泰被拘提管收，有幫助參與處理該公司業務，銘長公司
      、鑫揚昇公司則均不是伊在經營。而伊與高國華對開統一
      發票是在驛騰公司開立支票存款帳戶被拒絕往來之前，之
      後伊就將驛騰公司、辰邦公司交給高國華經營，附表一所
      示之統一發票應是高國華開立，不是伊開立云云。
    (二)查，驛騰公司、辰邦公司、銘長公司、明鑫公司、鑫揚昇
      公司有開立附表一所示之統一發票予附表一所示之公司，
      附表二所示之公司持鑫揚昇公司所開立之統一發票據以向
      該管稅捐稽徵機關申報扣抵營業稅額之事實，為被告王文
      川所不爭執，復有財政部臺灣省南區國稅局100年5月12日
      南區國稅審四字第1000011112號函所附驛騰公司、辰邦公
      司、明鑫公司專案調檔申請查核清單、營業人銷售額與稅
      額報書、財政部臺灣省南區國稅局案情分析表、現場查訪
      表、營業人談話紀錄、營業專案申請調查統一發票查核清
      單、營業稅年度資料查詢銷項去路明細及進銷項交易對象
      明細查詢資料，鑫揚昇公司與利年億企業有限公司不實合
      約書、出貨單、統一發票影本，鑫揚昇公司與林園汽車材
      料行出貨單、統一發票影本，鑫揚昇公司與映崙企業有限
      公司之不實合約書、出貨單影本、統一發票影本在卷可參
      。又被告王文川對其為驛騰公司、辰邦公司之實際負責人
      ，曾與高國華於無實際交易行為下，就驛騰公司、辰邦公
      司部分，互開同額之統一發票之事實供承不諱，核與證人
      高國華、李忠傭、王啟和、許國良、林寶標、王走南、廖
      永河、黃麗花、曾貴勤之證述情節相符，此部分之事實，
      堪信為真實。
    (三)被告王文川雖辯稱：伊是驛騰公司、辰邦公司之實際負責
      人，明鑫公司則是在伊父親王國泰被拘提管收，有幫助參
      與處理該公司業務，銘長公司、鑫揚昇公司則均不是伊在
      經營。而伊與高國華對開統一發票是在驛騰公司開立支票
      存款帳戶被拒絕往來之前，之後伊就將驛騰公司、辰邦公
      司交給高國華經營，附表一所示之統一發票應是高國華開
      立，不是伊開立云云。惟查：
      1.明鑫公司原經營之實際負責人為被告王文川之父王國泰
        ，惟王國泰於95年3月15日至同年6月14日另案經執行管
        收，明鑫公司之營運、統一發票保管等業務，即由被告
        王文川負責掌控之事實，業經證人王國泰於偵查中之證
        述（見97他字第3323號卷第6、8頁）；證人王明川於偵
        查中結證（見97他字第3323號卷第6至8頁）等語無訛；
        另銘長公司自96年1月間變更登記負責人後，即由被告
        王文川保管持有該公司統一發票之事實，亦有證人王國
        泰於偵查中結證（見98年度偵字第13617號卷第123頁）
        ，及黃素芬、高偉堯於偵查及本院審理中結證等語（98
        年度偵字第13617號第123、124頁、本院99訴字第318號
        卷(二)第173頁背面、本院100年度訴字第581號卷(二)第22
        頁）屬實。足證驛騰公司、辰邦公司、銘長公司、明鑫
        公司上開公司統一發票確由被告王文川保管掌控負責。
      2.次查，依證人高國華於偵查中結證稱：「我以前做營造
        的，有一個做螺絲之工人，與王文川認識，介紹王文川
        與我認識，王文川打電話給我到台南見面，談開發票的
        事情。【我們互開假發票，衝業績增加營業額，以便王
        文川向銀行申請貸款。】（問：你們對開發票部分有無
        實際交易？）沒有。都是【王文川打電話給我說要開發
        票，他會將要發票的部分傳真公司名單、品名、金額及
        日期給我，我在高雄的各家公司裡開好後再拿過去王文
        川位於仁德鄉○○○○街水溝旁之公司，另外也曾拿去
        驛騰公司裡，王文川再當場開立他所掌控公司的發票給
        我】，例如我開100萬發票給他，他就開100萬給我。我
        們純粹對開發票，我開多少金額給他，他就會開多少金
        額給我，總金額是一樣的，沒有收費，對開的方式不是
        公司行號一對一，而是以雙方掌握的公交錯的方式對開
        。（問：王文川虛開給你發票之期間、數量、金額分別
        為何？）【期間、金額、數量應該如同國稅局驛騰公司
        、辰邦公司、銘長公司、明鑫公司告發書之附件所示】
        」等語（見98年度偵緝字第888號卷(一)第245至246頁）
        ，足證被告王文川確有將其掌控之驛騰公司、辰邦公司
        、銘長公司、明鑫公司統一發票，與高國華無實際交易
        行為下，虛偽填載統一發票交付予高國華之事實。
      3.復查，依證人高國華於偵查中結證稱：「王文川虛開驛
        騰公司、辰邦公司、銘長公司、明鑫公司之發票給我所
        掌控之荷康國際貿易有限公司、鴻寶順工程有限公司、
        賓林企業有限公司、佳瓏有限公司；虛開給張耀仁所掌
        控之興隆合工程有限公司、益工程有限公司、蕾蒂揚
        企業有限公司；虛開給張權祐所掌控之南緯興業有限公
        司、高逢業有限公司、十方緣不鏽鋼金屬有限公司、鈺
        盈實業有限公司、璽大企業有限公司。」等語（見98年
        度偵緝字第888號卷(一)第245頁）；另於偵查中證述：「
        藍色螢光筆的部分（指財陞實業有限公司、善興國際實
        業有限公司、荷康國際貿易有限公司、興世工程有限公
        司、南緯興業有限公司、豐德昌工程有限公司）為我所
        知的虛設行號，且用藍色原子筆註記操控虛設行號的實
        際負責人姓名，吳表示吳權祐、張表示張耀仁，【上開
        發票都是由我虛開給王文川實際掌控的公司】。但善興
        國際實業公司的發票是負責人林聖凱虛開，我再轉交王
        文川。橘色螢光筆的部分（荷康國際貿易有限公司、興
        隆合工程有限公司、南緯興業有限公司、鴻寶順工程有
        限公司、高逢實業有限公司、十方緣不鏽鋼金屬有限公
        司、益工程有限公司、蕾蒂揚企業有公司、賓林企業
        有限公司、佳瓏有限公司、鈺盈實業有限公司、璽大企
        業有限公司）為我所知道的虛設行號，且用藍色原子筆
        註記操控虛設行號的實際負責人姓名，吳表示吳權祐、
        張表示張耀仁，上開發票都是王文川虛開給我的。忻陞
        、【鑫揚昇是王文川實際掌控的】，忻陞的部分只有對
        開過一次發票，正確金額及對象我忘記了；【鑫揚昇公
        司我只確定它是王文川實際掌控的】，有無虛開我不知
        道。」等語（見98年度偵緝字第888號偵卷第177頁、第
        18 6至213頁）。復就證人高國華所證述其掌控之上開
        公司與被告王文川所掌控之驛騰公司、辰邦公司、銘長
        公司、明鑫公司、鑫揚昇公司之申報稅捐資料相互勾稽
        比對結果，驛騰公司確有以高國華所掌控之虛設行號財
        陞實業有限公司開立之統一發票據以作為進項憑證申報
        扣抵銷項稅額；辰邦公司確有以高國華所掌控之虛設行
        號善興國際實業有限公司、荷康國際貿易有限公司、興
        世工程有限公司等公司開立之統一發票據以作為進項憑
        證申報扣抵銷項稅額；明鑫公司確有以高國華所掌控之
        虛設行號南緯興業有限公司、豐德昌工程有限公司、財
        陞實業有限公司開立之統一發票據以作為進項憑證申報
        扣抵銷項稅額；鑫揚昇公司確有以高國華所掌控之虛設
        行號善興國際實業有限公司、荷康國際貿易有限公司、
        興世工程有限公司等公司開立之統一發票據以作為進項
        憑證申報扣抵銷項稅額。再觀之高國華所掌控之虛設行
        號興隆合工程有限公司、南緯興業有限公司、鴻寶順工
        程有限公司、高逢實業有限公、十方緣不鏽鋼金屬有限
        公司亦有驛騰公司開立之統一發票作為進項憑證，持以
        申報營業稅扣抵銷項稅額；高國華所掌控之虛設行號
        益工程有限公司、蕾蒂揚企業有限公司、賓林企業有限
        公司、佳瓏有限公司亦有辰邦公司開立之統一發票作為
        進項憑證，持以申報營業稅扣抵銷項稅額；高國華所掌
        控之虛設行號荷康國際貿易有限公司亦有銘長公司開立
        之統一發票作為進項憑證，持以申報營業稅扣抵銷項稅
        額；高國華所掌控之虛設行號鈺盈實業有限公司、璽大
        企業有限公司、興隆合工程有限公司、高逢實業有限公
        司、十方緣不鏽鋼金屬有限公司亦有明鑫公司開立之統
        一發票作為進項憑證，持以申報營業稅扣抵銷項稅額；
        高國華所掌控之虛設行號賓林企業有限公司、佳瓏有限
        公司、荷康國際貿易有限公司等公司亦有鑫揚昇公司開
        立之統一發票作為進項憑證，持以申報營業稅扣抵銷項
        稅額等情，此有財政部臺灣省南區國稅局100年5月12日
        南區國稅審四字第1000011112號函暨驛騰公司、辰邦公
        司、銘長公司、明鑫公司營業人銷售額與稅額申報書（
        見100年度偵緝字第403號卷第28至61頁），鑫揚昇公司
        營業專案申請調查統一發票查核清單（見鑫揚昇公司證
        據卷第175頁至183頁）在卷可稽。足見證人高國華證述
        ，被告王文川以掌控驛騰公司、辰邦公司、銘長公司、
        明鑫公司、鑫揚昇公司之統一發票，與高國華所掌控荷
        康國際貿易有限公司等上開公司，無實際銷貨交易，互
        為虛偽填載統一發票交換使用乙節，與上開公司申報稅
        捐比對結果相吻合，尚非虛妄，實堪採信。
      4.另被告王文川辯稱：伊於驛騰公司開立支票存款帳戶被
        拒絕往來之前，之後伊就將驛騰公司、辰邦公司交給高
        國華經營，且高國華亦因此將驛騰公司之設址遷移至高
        雄市，附表一所示之統一發票應是高國華開立，不是伊
        開立云云。惟查，驛騰公司分別合作金庫商業銀行臺南
        分行、陽信商業銀行、京城商業銀行仁德分行開立支票
        存款帳戶，均於95年5月19日被列為拒絕往來戶，此有
        合作金庫商業銀行臺南分行100年6月23日合金南存字第
        1000002638號函、陽信商業銀行作業中心100年6月27日
        陽信作業字第10004646號函、京城商業銀行仁德分行10
        0年6月22日（100）京城仁分字第128號函（見本院100
        年度訴字第581號卷(一)第30至37頁）在卷可按。又驛騰
        公司係於95年6月15日自臺南市○○區○○路662號遷址
        入高雄市○○區○○街515巷10號11樓之事實，業據本
        院向經濟部中部辦公室調閱驛騰公司設立變更登記資料
        核閱無誤。然查，依證人買淑蘋證述：「我於95年2 月
        開始受僱於驛騰公司，偶爾老闆王文川會叫我過去明鑫
        公司幫忙，後來公司變更名稱為辰邦公司，工作地點一
        直在仁德鄉○○村○○路，96年過年前約96年1月，我
        因懷孕因此離職。」等語（見辰邦公司證據卷六第63 3
        、634頁），及證人蔡正義亦證述其自95年11月至96年2
        月間受僱於辰邦公司，工作地點在仁德鄉一甲村工業區
        ，公司主要業務是電鍍等語（見辰邦公司證據卷六第
        637頁），足見驛騰公司、辰邦公司，於96年2月間尚在
        被告王文川掌控經營中，並無被告王文川所辯自95年5
        月19日驛騰公司支票存款帳戶被拒絕往來，或95年6月1
        5日驛騰公司設址遷移至高雄市時，即有將驛騰公司、
        辰邦公司交予高國華經營等情。另承前所述，銘長公司
        係於96年1月間登記負責人自陳淑娟變更登記為謝吉清
        後，始將銘長公司之統一發票交予被告王文川保管掌控
        ；明鑫公司亦係在95年3月15日至95年6月14日王國泰遭
        執行管收之後，該公司始由被告王文川操控，又鑫揚昇
        公司亦係於96年1月23日更名為鑫揚昇有限公司，並變
        更登記負責人為黃明安始由被告王文川實際掌控，上開
        時間均在被告王文川辯稱95年5、6月交由高國華經營之
        後，益證被告王文川上開辯稱，顯係臨訟卸責之詞，不
        足採信。
    (四)至於，證人黃林素貞、馬旭瑩、鄭慶祥雖於本院審理時證
      稱，確有與鑫揚昇公司從事交易行為，而向鑫揚昇公司購
      買電池及工具組等語。惟查，依被告黃明安之供述，鑫揚
      昇公司係經營代工電鍍業務為主，其擔任負責人期間，並
      未接洽到任何業務等語；又被告王文川亦否認有以鑫揚昇
      公司名義對外經營買賣業務。且證人黃林素貞、馬旭瑩、
      鄭慶祥證述與鑫揚昇公司從事電池、工具組買賣，亦與鑫
      揚昇公司經營代工電鍍業務大相逕庭，是上開證人等之證
      述，恐係為免自陷違反稅捐稽徵法等之責，而有迴護被告
      之嫌，自不足為有利於被告王文川之證據。
    (五)綜上，被告王文川確掌有驛騰公司、辰邦公司、銘長公司
      、明鑫公司、鑫揚昇公司之統一發票，並虛偽填載附表一
      所示統一發票，及因而幫助附表二所示之公司逃漏稅捐之
      犯行甚明。是被告王文川上開所辯，無非事後卸責之詞，
      不足採信。本件事證明確，被告王文川上開行堪以認定，
      應予依法論科。
    (六)論罪科刑
      1.按95年5月24日修正前、後之商業會計法第71條第1款之
        填製不實會計憑證罪，犯罪主體必須為商業負責人、主
        辦及經辦會計人員或依法受託代他人處理會計事務之人
        員，係屬因身份或特定關係始能成立之犯罪。不具備上
        開身份者，並非該罪處罰之對象，須與具有該身份者共
        同犯上開之罪，始有適用該法論處之餘地。又修正前商
        業會計法第4條規定「本法所稱商業負責人依公司法第8
        條、商業登記法第9條及其他法律有關之規定。」（95
        年5月24日修正為「本法所定商業負責人之範圍，依公
        司法、商業登記法及其他法律有關之規定。」）而公司
        法第8條規定「本法所稱公司負責人：在無限公司、兩
        合公司為執行業務或代表公司之股東；在有限公司、股
        份有限公司為董事。公司之經理人或清算人，股份有限
        公司之發起人、監察人、檢查人、重整人或重整監督人
        ，在執行職務範圍內，亦為公司負責人。」故公司負責
        人，並不包含所謂「實際負責人」在內（最高法院98
        年度臺上字第4749號判決意旨參照）。起訴意旨雖以被
        告王文川為驛騰公司、辰邦公司、明鑫公司、鑫揚昇公
        司之實際負責人，而認其係屬商業登記法第10條、商業
        會計法第4條所稱之商業負責人，自屬有誤，且被告王
        文川縱為上開公司之實際負責人，亦非公司法規定之負
        責人，然被告王文川既掌控上開公司統一發票之開立，
        ，自屬商業會計法71條所稱之經辦會計人員，核先敘明
        。
      2.次按統一發票乃營利事業本身有權自行製存，用以證明
        銷貨入帳事項之經過而為造具記帳憑證所根據之原始憑
        證。商業負責人如明知為不實之事項，而開立不實之統
        一發票或記入帳冊，係犯商業會計法第71條第1款前段
        之以明知為不實之事項而填製會計憑證，或同條項款後
        段之以明知為不實之事項而記入帳冊罪，該罪性質上原
        即含有業務登載不實之本質，為刑法第215條業務上登
        載不實文書罪之特別規定，依特別法優於普通法之原則
        ，自應優先適用，無論以刑法第215條業務上登載不實
        文書罪之餘地（最高法院92年度臺上字第6792號、94年
        度臺非字第98號判決意旨參照）。是核被告王文川就事
        實欄二附表一所為，係犯商業會計法第71條第1款之填
        製不實罪，就事實欄二附表二所為，係犯稅捐稽徵法第
        43條第1項之幫助逃漏稅捐罪。
      3.再按刑事法若干犯罪之行為態樣，本質上原具有反覆、
        延續實行之特徵，立法時既予特別歸類，定為犯罪構成
        要件之行為要素，則行為人基於概括之犯意，在密切接
        近之一定時、地持續實行之複次行為，倘依社會通念，
        於客觀上認為符合一個反覆、延續性之行為觀念者，於
        刑法評價上，即應僅成立一罪，俾免有重複評價、刑度
        超過罪責與不法內涵之疑慮；學理上所稱「集合犯」之
        職業性、營業性或收集性等具有重複特質之犯罪均屬之
        ，例如經營、從事業務、收集、販賣、製造、散布等行
        為概念者是，此有最高法院95年度臺上字第1079號判決
        意旨可資參照。被告王文川與高國華，以彼此對開不實
        統一發票之方式，形成一環環相扣之進、銷項關係，就
        其開立驛騰公司、辰邦公司、銘長公司、明鑫公司、鑫
        揚昇公司如附表一所示之統一發票予高國華，並幫助附
        表二所示公司逃漏稅捐之犯行，顯係於集期間內以相同
        方式持續進行，未曾間斷，是此等犯行，本身即具有反
        覆、延續實行之特徵，從而在行為概念上，縱有多次之
        填製不實會計憑證、幫助逃漏稅捐舉措，仍應評價認係
        包括一罪之集合犯。另查(甲)刑法於94年2月2日修正公布
        ，95年7月1日施行；(乙)商業會計法業於95年5月24日修
        正公布，並自同年5月26日起施行，而關於本案被告王
        文川為附表一所示關於辰邦公司、銘長公司、鑫揚昇公
        司犯罪時期已跨越至刑法及商業會計法修正施行後，即
        應以行為終了時所適用之修正後規定論處，不生新舊法
        比較何者較有利於被告王文川之問題，併此敘明。
      4.被告王文川填製不實會計憑證交付他人而幫助他人逃漏
        稅捐，依社會通念，應認為係基於同一犯罪故意，而實
        行一個犯罪行為，屬一行為觸犯填製不實會計憑證及幫
        助他人逃漏稅捐等罪名，為想像競合犯，應依刑法第55
        條之規定，從一重之填製不實會計憑證罪處斷。
      5.爰審酌被告王文川參與經營驛騰公司等公司，不思妥善
        、正當經營上開公司業務，竟為求虛增公司營業額以利
        金融機關貸款等目的之犯罪動機，而犯罪虛開其掌控之
        上開公司統一發票，並幫助附表二所示公司商號逃漏稅
        捐，其所為破壞商業會計制度，進而危害社會經濟發展
        ，影響國家財政、稅制公平，兼衡其素行、手段、幫助
        逃漏稅捐之數額，及犯後猶卸責飾詞之態度等一切清狀
        ，量處如主文所示之刑，以示儆懲。
二、無罪部分
  (一)公訴意旨略以：
    (甲)98年度偵字第9377號、100年度偵緝字第408號起訴暨追加
      起訴部分：
      被告王文川為王儀雯之外甥，於96年1月前某日，知悉王
      儀雯申設宜汶公司已獲准並向主管機關登記在案而無實際
      營業，被告王文川遂與被告黃明安謀議，向王儀雯協議由
      被告王文川接手上開公司並變更名稱為鑫揚昇公司，由被
      告黃明安擔任鑫揚昇公司之名義負責人。被告黃明安明知
      被告王文川可能係為取得及開立不實之鑫揚昇公司統一發
      票與其他公司逃漏營業稅，且統一發票係商業會計法所稱
      之會計憑證，並不得為不實內容之填製，而其實際並無資
      力開設公司擔任董事或股東，竟與被告王文川約定每月20
      萬元之酬庸（嗣後並未取得）。被告黃明安交付其身分證
      及印章與被告王文川後，由被告王文川委託不知情之高偉
      堯於96年1月23日向主管機關經濟部中部辦公室申請虛偽
      登載鑫揚昇公司負責人為被告黃明安，為商業會計法所稱
      之商業負責人。又被告王文川、黃明安基於共同犯意，自
      96年1月起至96年4月止間（黃明安擔任鑫揚昇公司負責人
      期間），均明知鑫揚昇公司無實際之營業及交易行為，且
      與如附表(甲)（即98年度偵字第9377號起訴書之附表一）之
      昌東工程有限公司、荷康國際貿易有限公司、善興國際實
      業有限公司、鴻海五金螺絲有限公司、興世工程有限公司
      、宗圍有限公司等6家公司並無進貨之事實，由王文川向
      高國華及不詳之人以對開發票之方式，取得上揭昌東工程
      有限公司等公司所開立之虛偽統一發票共計35件，金額合
      計104,139,533元，進項稅額52,069,776元，作為進項憑
      證申報扣抵銷項稅額，並於營業人銷售額與稅額申報書上
      虛偽填報進項金額，因認被告王文川、黃明安均涉犯刑法
      第216、215條行使業務上登載不實、同法第214條使公務
      員登載不實罪嫌。
    (乙)98年度偵字第9377號、100年度偵緝字第408號起訴暨追加
      起訴部分：
      被告王文川與被告黃明安明知鑫揚昇公司無實際之營業及
      交易行為，並與附表(乙)（即98年度偵字第9377號起訴書附
      表二）所示之興昌發工程有限公司、賓林企業有限公司、
      荷康國際貿易有限公司、佳瓏有限公司、伯尚企業有限公
      司、敬鑫興業有限公司、金貿鋒有限公司、鴻生生物科技
      股份有限公司、岦杰有限公司、利年億企業有限公司、林
      園汽車材料行、諾方達企業有限公司、又山營造有限公司
      、鴻興食品加工廠、映崙企業有限公司、宗圍有限公司等
      16家公司均無銷貨之事實，竟自96年1月起至96年4月間止
      ，亦由被告王文川於不詳地點，分別虛偽填載其於業務上
      所製作性質上屬會計憑證之不實統一發票共計65件，金額
      共計21,152,655元（稅額合計1,057,636元），交與興昌
      發工程有限公司等公司作為進項憑證，該等公司持以申報
      營業稅扣抵銷項稅額為1,057,636元，以此不正方法幫助
      興昌發工程有限公司等公司逃漏營業稅額共計1,057,636
      元；均足生損害於稅捐稽徵機關對於稅捐稽徵之正確性，
      因認黃明安涉犯商業會計法第71條第1款之填載不實會計
      憑、稅捐稽徵法第43條第1項之幫助逃漏稅捐罪嫌。
    (丙)100年度偵緝字第402、403、404、405、406號追加起訴部
      分：
      被告王文川負責驛騰公司、辰邦公司、銘長公司、明鑫公
      司之營運業務，為驛騰公司、辰邦公司、銘長公司、明鑫
      公司之實際負責人，屬商業登記法第10條第2項、商業會
      計法第4條所稱之商業負責人。高國華則實際掌控荷康國
      際貿易有限公司、十方緣不銹鋼金屬有限公司、佳瓏有限
      公司、南緯興業有限公司、財陞實業有限公司、高逢實業
      有限公司、善興國際實業有限公司、鈺盈實業有限公司、
      賓林企業有限公司、興世工程有限公司、興隆合工程有限
      公司、蕾蒂揚企業有限公司、鴻寶順工程有限公司、豐德
      昌工程有限公司、璽大企業有限公司、益工程有限公司
      等公司。詎王文川與高國華明知上開公司間並無實際交易
      之事實，竟共謀互相虛偽開立自己掌握公司之統一發票給
      對方，以衝高營業額，及用作進項憑證供扣抵銷項稅額，
      於95年至96年間，由王文川先告知高國華其掌控之驛騰公
      司、辰邦公司、明鑫公司需要進項發票，高國華即依王文
      川要求之公司名稱、品名、金額、日期等，於渠所掌控之
      上開各家公司，虛開如附表(丙)（即100年度偵緝字第402號
      起訴書附表一之2、二之2、四之2）所示之發票，再由高
      國華親自交給王文川，王文川於取得如附表(丙)所示金額共
      65,226,232元之統一發票後，將之分別充當驛騰公司、辰
      邦公司、明鑫公司之進項憑證以申報扣抵銷項稅額，並於
      營業人銷售額與稅額申報書上虛偽填報進項金額，總計逃
      漏營業稅共3,261,313元，足以生損害於稅捐稽徵機關對
      於稅捐稽徵之正確性，因認被告王文川涉犯稅捐稽徵法第
      47條第1款、第41條之逃漏稅捐罪嫌。另上開起訴事實業
      已述及被告王文川明知為不實之進項金額事項，仍填載於
      業務上作成之上開稅額申報書，並持之申報，雖檢察官漏
      未載明刑法第216條、第215條之行使業務登載不實文書罪
      名，仍在本件起訴範圍之列，併此敘明。
  (二)按犯罪事實應依證據認定之，無證據不得認定犯罪事實，不
    能證明被告犯罪者，應諭知無罪之判決，刑事訴訟法第154
    條第2項、第301條第1項分別定有明文。又刑事訴訟法第161
    條第1項規定：檢察官就被告犯罪事實，應負舉證責任，並
    指出證明之方法。因此，檢察官對於起訴之犯罪事實，應負
    提出證據及說服之實質舉證責任。倘其所提出之證據，不足
    為被告有罪之積極證明，或其指出證明之方法，無從說服法
    院以形成被告有罪之心證，基於無罪推定之原則，自應為被
    告無罪判決之諭知，最高法院92年臺上字第128號判例可資
    參照。
  (三)公訴意旨認被告王文川、黃明安涉有上開罪嫌，無非以(甲)、
    (乙)部分有：被告黃明安、王文川之供述，證人黃素芬、高偉
    堯、高國華、王儀雯之證述，鑫揚昇公司設立登記、變更登
    記資料、財政部臺灣省南區國稅局案情分析表、現場查訪表
    、營業人談話紀錄、營業專案申請調查統一發票查核清單、
    營業稅年度資料查詢銷項去路明細及進銷項交易對象明細查
    詢資料，鑫揚昇公司與利年億企業有限公司不實合約書、出
    貨單、統一發票影本，鑫揚昇公司與林園汽車材料行出貨單
    、統一發票影本，鑫揚昇公司與映崙企業有限公司之不實合
    約書、出貨單影本、統一發票影本；(丙)部分有：被告王文川
    之供述，證人高國華、李忠傭、王啟和、許國良、林寶標、
    王走南、廖永河、黃麗花、曾貴勤、王明川之證述、財政部
    臺灣省南區國稅局100年5月12日南區國稅審四字第10000111
    12號函所附驛騰公司、辰邦公司、明鑫公司專案調檔申請查
    核清單、營業人銷售額與稅額報書等為其論據。
  (四)訊據被告黃明安堅決否認有何上開犯行，辯稱：伊並非擔任
    鑫揚昇公司之人頭負責，當初被告王文川表示將負責公司業
    務招攬，並由黃志文提供機器，伊才同意擔任公司之負責人
    ，伊為此向被告王儀雯租借廠房，被告王文川並帶伊前往高
    雄地區當舖，由伊提供土地予當舖借款50萬元，作為投資公
    司之資金，但伊等了3個月，並未見公司有何業務營運，即
    表示不願擔任負責人，要求他們將公司變更登記為其他負責
    人等語。另被告王文川則辯稱，伊僅為驛騰公司、辰邦公司
    之實際負責人，明鑫公司、鑫揚昇公司則非由伊經營，也不
    是明鑫公司、鑫揚昇公司實際負責人。伊沒有介紹被告黃明
    安擔任鑫揚昇公司之負責人，也不曾帶被告黃明安前往高雄
    當舖借款，伊係經由他人介紹認識高國華，伊為能順利辦理
    貸款，曾與高國華對開驛騰公司、辰邦公司之統一發票，但
    驛騰公司等設立之支票存款帳戶於95年5月19日遭拒絕往來
    後，伊就將驛騰公司、辰邦公司之統一發票交由高國華處理
    等語。
  (五)惟查：
    1.被告黃明安、王文川被訴行使業務上登載不實、使公務員
      登載不實部分（即前揭公訴意旨(甲)(丙)部分），及被告黃明
      安被訴商業會計法第71條第1款之填載不實會計憑、稅捐
      稽徵法第43條第1項之幫助逃漏稅捐部分（即前揭公訴意
      旨(乙)部分）：
    (1)經查，宜汶公司於95年7月20日設立登記（址設臺南縣仁
      德鄉○○○街7號1樓，改制後為臺南市仁德區○○○街7號1
      樓），並登記負人為王儀雯，繼於96年1月23日變更登記
      公司名稱、負責人為鑫揚昇公司、被告黃明安，嗣於同年
      5月21日變更登記負責人為陳黃鴻等情，此有鑫揚昇公司
      設立登記、變更登記資料在卷可參。又被告黃明安係透過
      被告王文川介紹，而接手王儀雯所申請設立之宜汶公司之
      登記負責人，並變更公司名稱為鑫揚昇公司乙節，業據證
      人王儀雯於本院審理中證述無訛。另本院依被告黃明安之
      聲請函詢高雄市三民區○○○路981號之情報汽車當舖結
      果，被告黃明安於96年2月5日確曾以其所有臺南市○○區
      ○○段84號、同段84之1號2筆土地供擔保，向林玉崑借貸
      50 萬元，此有林玉崑之函覆暨檢附之土地房屋買賣契約
      書乙份（本院99訴字第318號卷(一)第158至162頁）在卷可
      按。足見被告黃明安辯稱，其係經由被告王文川介紹，並
      出資投資經營鑫揚昇公司，故而登記為鑫揚昇公司之負責
      人乙節，尚非虛妄，實堪採信。
    (2)次查，依本院當庭勘驗被告黃明安於98年6月3日偵訊錄音
      所示：「（問:你那間工廠到底在幹嘛？）這個是做螺絲
      的洗白，螺絲那個漂白、電鍍，做螺絲的壓型這樣。（問
      :這個王娥就是他姑姑嘛，把工廠轉給你，你花多少錢
      ？）沒有，他只是，他說我姑姑說他那裡有一支牌，過名
      字給你就好了。（問:都沒有花錢哦？）會計師那裡辦過
      就好了。【那個時候我還去借錢那個…為了要那個…，我
      本來沒有債務啊，為了這個被他害到，還欠了債務一堆。
      】（問:買人家的公司都不用花錢哦？）沒有，當初他的
      姑姑，阿凱我先和他說…。（問:這個不是接人家的公司
      ，這個不是盤人家下來的？）不是，這個是他姑姑過戶過
      過來的。（問:這個不是盤的哦？）不是，沒有沒有。（
      問:你就是掛名的老闆就對了啦？）對對對。（問:你這樣
      子一個月他給你多少錢？）【當初第一個月的時候，他跟
      我哦，他說生意做得不錯，有利潤，我說不然哦…。】（
      問:你一個月可以拿多少？）【他口頭上說一個月約可以
      拿到20萬的利<台語>。】（問:當時王隆凱跟我說當掛名
      老闆有每月20萬，是不是？）對對。（問:當時王隆凱跟
      我說當掛名老闆可以有20萬，20萬哦？）對啊。（問:20
      萬是全部都給你嗎，還是他要拿多少？）結果我沒有拿到
      半角，到最後他還說公司賠錢，之後公司賠錢還要出多少
      出多少。（問:是一年20萬還是一個月20萬？）我坦白是
      一個月20萬，【所以才生意不做去借錢來…】。（問:你
      變成這間公司的老闆有沒有出什麼錢？）【有啊，他就說
      人家要收什麼材料錢，什麼有的沒的。】（問:是誰和你
      收的？）就那個阿凱啊，【就說你要再拿幾萬啊，每個月
      都這樣拿，拿到我…。】（問:王隆凱卻一直和我收材料
      錢，是不是？）對對對。（問:公司也是他們的？）對啊
      ，他姑姑的。（問:工廠還有持續在運作是不是？）有，
      當初有。（問:公司還是王隆凱姑姑的。現場還是有在運
      作是不是？）有，【我就是因為他有給我證據說現場還有
      在運作，我才要拿出錢出來的】。……」等語，此有勘驗
      筆錄（見本院99訴字第318號卷(一)第178頁）在卷可稽，綜
      觀被告黃明安上開前後供述內容，被告黃明安並非表示實
      際未出資，而與被告王文川約定擔任人頭負責人，以獲取
      每月20萬元酬庸之意，自難僅以被告黃明安上開不明確之
      供述，而為不利於被告黃明安之認定。
    (3)復查，依證人高國華於偵查中證稱：「忻陞、【鑫揚昇是
      王文川實際掌控的】，忻陞的部分只有對開過一次發票，
      正確金額及對象我忘記了；【鑫揚昇公司我只確定它是王
      文川實際掌控的】，有無虛開我不知道。」等語（見98年
      度偵緝字第888號偵卷(一)第177頁），參以鑫揚昇公司確有
      以高國華所掌控之虛設行號善興國際實業有限公司、荷康
      國際貿易有限公司、興世工程有限公司等公司開立之統一
      發票據以作為進項憑證申報扣抵銷項稅額，且高國華所掌
      控之虛設行號賓林企業有限公司、佳瓏有限公司、荷康國
      際貿易有限公司等公司亦有鑫揚昇公司開立之統一發作為
      進項憑證，持以申報營業稅扣抵銷項稅額等情，足見證人
      高國華證述鑫揚昇公司實際被告王文川所掌控乙節，與鑫
      揚昇公司等公司申報稅捐比對結果相吻合，實堪採信。足
      證鑫揚昇公司實係由被告王文川實掌控，而非被告黃明安
      。另共同被告王文川供稱其並未介紹被告黃明安擔任鑫揚
      昇公司之負責人，亦未參與鑫揚昇公司之營運云云，與上
      開認定事實相違，自難為不利於被告黃明安之認定。
    (4)基上，被告黃明安並非與被告王文川約定每月20萬元之酬
      庸，而係確有出資，故而擔任鑫揚昇公司之登記負責人，
      且依證人高國華之證述，鑫揚昇公司統一發票之開立亦係
      由被告王文川掌控，又遍閱卷證資料並無明確事證可資認
      定被告黃明安對於被告王文川前揭公訴意旨(甲)(乙)所指虛偽
      填載鑫揚昇公司之營業人銷售額與額申報書及統一發票行
      為確屬事先知情、同意，且有共同參與上開虛偽填載不實
      會計憑證之統一發票，並據此幫助附表(乙)所示之公司逃漏
      稅捐之行為，是自無從遽行認定被告黃明安與被告王文川
      間就前揭公訴意旨(甲)(乙)所指行使業務上登載不實、使公務
      員登載不實、填載不實會計憑證、幫助逃漏稅捐部分，有
      何犯意聯絡及行為分擔，而應論以共同正犯。
    (5)又按刑法第215條所謂業務上登載不實之文書，乃指基於
      業務關係，明知為不實之事項，而登載於其等業務上作成
      之文書而言。公司、行號向稅捐稽徵機關申報營業稅，係
      履行其公法上之義務，並非業務行為。又營業人銷售額與
      稅額申報書，係公司、行號每2月向稅捐稽徵機關申報當
      期之銷售額與稅額之申報書，並非證明會計事項發生之會
      計憑證（最高法院84年度台上字第5999號、95年度台上字
      第1477號等判決要旨參照）。查，承前所述本案被告黃明
      安係確有出資，而擔任鑫揚昇公司之登記負責人，渠等所
      為，自與刑法第214條之使公務員登載不實罪刑無涉。另
      前揭公訴意旨(甲)(丙)所指被告王文川製作營業人銷售額與稅
      額申報書暨申報行為，縱係依據不實之統一發票而製作，
      依上開最高法院判決意旨，該等營業人銷售額與稅額申報
      書，係稅法上之申報書，並非「登載」用之文書，被告王
      文川填載上開申報書，非屬業務行為，核與刑法第216條
      、第215條之構成要件未合，亦不能以該罪相繩。
    2.被告王文川被訴違反稅捐稽徵法第47條第1款、第41條之
      逃漏稅捐部分（即前揭公訴意旨(丙)部分）
    (1)按稅捐稽徵法上之逃漏稅捐罪，係屬結果犯，須有逃漏應
      繳納稅捐之結果發生，始足構成（最高法院95年度臺上字
      第486號判決要旨參照）。營業稅之課徵則係以營業行為
      或營業事實之存在為前提，倘實際上無進貨或銷貨之事實
      ，自不能課徵營業稅，當然亦無逃漏稅捐可言（最高法院
      93年度臺上字第262號、95年度台上字第486號判決可資參
      照）。經查，被告王文川就其掌控之驛騰公司、辰邦公司
      、明鑫公司，與附表(丙)所示之公司並無進貨交易之事實，
      卻與高國華所掌控附表(丙)所示公司交錯對開總計金額相同
      之不實進項統一發票，據以充當驛騰公司、辰邦公司、明
      鑫公司之進項憑證以申報扣抵銷項稅額，惟上開交易均係
      虛偽不實之假交易，而該等假交易原非實際之交易行為，
      本無課稅之問題，亦即僅限實際所進行之交易，始有應納
      稅額及發生逃漏稅捐之問題，是上開交錯互開同等金額假
      交易部分，是造成如起訴旨驛騰公司、辰邦公司、明鑫公
      司逃漏附表(丁)所示營業稅額之結果，尚有疑義。
    (2)次按公司為法人，公司負責人為自然人，二者在法律上並
      非同一人格主體，公司負責人為公司之代表，其為公司所
      為行為，除法律有明文規定應由其自負其責者外，應由公
      司負責。依刑法之一般原理，犯罪主體應與刑罰主體一致
      ，即僅犯罪行為人始負刑事責任，刑罰係因犯罪行為人之
      犯罪行為而生之法律上效果，基於刑罰個別化之理論，因
      其行為而生之法律上效果，應歸屬於實行行為之人，此即
      為刑事責任個別化、刑止一身之原則；惟行政刑法，為適
      應社會經濟之需要，擴大企業組織活動之範圍，而制定各
      種行政法規，且為達成其行政目的，對於違反其命令或禁
      止之企業組織者設有處罰規定，其處罰之型態略分為三種
      ：(一)兩罰責任：行為人與法人同負其責。(二)自己責任
      ：由實際行為人自負其責。(三)轉嫁責任：轉嫁其責任於
      他人。稅捐稽徵法第47條之規定，即為轉嫁責任之型態；
      此類轉嫁責任之規定，雖符合行政上之目的性，但尚難認
      係國家發動刑罰權之常態。是公司負責人因法人責任轉嫁
      而「代罰」，其性質與因法人犯罪而與法人同時被獨立處
      罰之兩罰情形並不相同。公司負責人因公司責任轉嫁而代
      罰，其犯罪主體仍為公司，而非其負責人，乃因法人之公
      司於事實上無從擔負自由刑之責任，基於刑事政策之考慮
      ，將應對公司處以徒刑之規定，轉嫁於自然人之公司負責
      人，但並不因而改變其犯罪主體，亦即縱公司之負責人因
      轉嫁而代公司負其刑責，其犯罪主體仍為該公司本身。故
      公司負責人為公司以不正當方法逃漏稅捐，因納稅義務人
      為公司，其所觸犯稅捐稽徵法第41條之罪之犯罪主體及刑
      罰主體，仍為公司，而非自然人之公司負責人。又單一之
      犯罪，在實體法上僅生一個刑罰權，自不能就單一之犯罪
      ，重複予以評價，即屬轉嫁代罰之情形，亦不能就犯罪主
      體單一之犯罪而重複轉嫁及多重代罰，此為法理所當然；
      此與兩罰規定，例如就業服務法第63條第2項規定：「法
      人之代表人、法人或自然人之代理人、受僱人或其他從業
      人員，因執行業務違反（就業服務法）第44條或第57條第
      1款、第2款、第3款規定者，除依前項規定處罰其行為人
      外，對該法人或自然人亦科處前項之罰鍰或罰金」。除處
      罰法人外，對於從業人員亦併予處罰；其從業人員之受罰
      ，無關責任轉嫁之問題，從業人員係各就其自己之違法行
      為負責，複數之從業人員，有可能均為刑罰主體者之情形
      不同，不可不辨（最高法院96年度台上字第5520號著有判
      決可參）。又稅捐稽徵法第47條第1款之規定，係將納稅
      義務人之公司責任，於其應處徒刑範圍，轉嫁於公司或商
      號之負責人，其犯罪或受罰主體原屬為納稅義務人之公司
      或商號，僅因公司於事實上無從負擔自由刑，基於刑事政
      策之考量，乃設該規定，於應處徒刑之範圍內，轉嫁於公
      司之負責人，受罰之公司負責人，乃屬代罰之性質，並非
      因其本身之犯罪而負責任。又依該規定，轉嫁處罰之對象
      乃限於「公司法規定之負責人」或「商業登記法規定之商
      業負責人」，如非屬公司法或商業登記法規定之負責人，
      即不能令負該項刑責（最高法院95年台上字第741號亦著
      有判決可參）。
    (3)再按稅捐稽徵法第47條於98年5月27日經修正公布，關於
      該法第1項所謂「本法關於納稅義務人、扣繳義務人及代
      徵人應處徒刑之規定，於左列之人適用之：一、公司法規
      定之公司負責人；二、民法或其他法律規定對外代表法人
      之董事或理事；三、商業登記法規定之商業負責人；四、
      其他非法人團體之代表人或管理人」，於2項增訂「前項
      規定之人與實際負責業務之人不同時，以實際負責業務之
      人為準」。又參酌上述修正條文之修正理由，僅在解決轉
      嫁罰處罰非實際負責人之名義負責人之不公允現象，並未
      說明修法前之規定，亦應轉嫁實際負責人，依罪刑法定之
      原則，修法前之規定，既無處罰實際負責人之明文，自難
      僅以被告為實際負責人，即令被告負上述轉嫁罰之刑責。
      此觀98年度臺上字第1728號判決意旨，謂條文規定「公司
      負責人」，自不包括所謂實際負責人，亦可得致相同結論
      。而行為之處罰，以行為時法律有明文規定者為限，乃刑
      法第1條前段所明定。
    (4)另按95年5月24日修正前、後之商業會計法第71條第1款之
      填製不實會計憑證罪，犯罪主體必須為商業負責人、主辦
      及經辦會計人員或依法受託代他人處理會計事務之人員，
      係屬因身份或特定關係始能成立之犯罪。不具備上開身分
      者，並非該罪處罰之對象，須與具有該身分者共同犯上開
      之罪，始有適用該法論處之餘地。又修正前商業會計法第
      4條規定「本法所稱商業負責人依公司法第8條、商業登記
      法第9條及其他法律有關之規定。」（95年5月24日修正為
      「本法所定商業負責人之範圍，依公司法、商業登記法及
      其他法律有關之規定。」）而公司法第8條規定「本法所
      稱公司負責人：在無限公司、兩合公司為執行業務或代表
      公司之股東；在有限公司、股份有限公司為董事。公司之
      經理人或清算人，股份有限公司之發起人、監察人、檢查
      人、重整人或重整監督人，在執行職務範圍內，亦為公司
      負責人。」故公司負責人，並不包含所謂「實際負責人」
      在內（最高法院98年度臺上字第4749號判決意旨參照）。
      公訴意旨以被告王文川為驛騰公司、辰邦公司、明鑫公司
      之實際負責人，而認其係屬商業登記法第10條、商業會計
      法第4條所稱之商業負責人，容有錯誤。次查，公訴意旨
      (丙)認被告王文川為驛騰公司、辰邦公司、明鑫公司之實際
      負責人，而以附表(丙)所示之不實發票扣抵驛騰公司、辰邦
      公司、明鑫公司銷項稅額之行為時（即95年3月至96年8月
      間），（修正前）稅捐稽徵法第47條第1款規定「本法關
      於納稅義務人、扣繳義務人及代徵人應處徒刑之規定，於
      下列之人適用之：一、公司法規定之公司負責人。....」
      並未如98年5月27日修正公布之現行法增列稅捐稽徵法第
      47條第2項「前項規定之人與實際負責業務之人不同時，
      以實際負責業務之人為準。」，參酌前述該次修正理由僅
      在解決轉嫁處罰非實際負責人之不公平現象，並未論及修
      法前之規定，亦應轉嫁實際負責人，依「罪刑法定」原則
      ，修法前之規定，既無處罰實際負責人，自難以被告為實
      際負責人，遽令被告負上述轉嫁罰之刑責（最高法院92年
      度台上字第6108號、95年度台上字第741號判決要旨參照
      ）。是以被告王文川所為公訴意旨(丙)之行為，既然在98年
      5月27日稅捐稽徵法第47條增列第2項規定之前，依刑法第
      1條前段之規定，被告王文川自非該法所規定之處罰對象
      ，公訴意旨(丙)認被告王文川應依前揭條文為驛騰公司、辰
      邦公司、明鑫公司逃漏稅捐之行為負代罰之責，於法有所
      未合。
  (六)綜上所述，被告黃明安非僅係與被告王文川約定每月20萬元
    之酬庸，而擔任鑫揚昇公司之人頭負責人，且亦無證據可資
    認定被告黃明安對於被告王文川前揭公訴意旨(甲)(乙)所指虛偽
    填載鑫揚昇公司之營業人銷售額與額申報書及統一發票行為
    確屬事先知情、同意，且有共同參與上開虛偽填載不實會計
    憑證之統一發票，並據此幫助附表(乙)所示之公司逃漏稅捐之
    行為。況公訴意旨(甲)(丙)所指被告王文川製作營業人銷售額與
    稅額申報書暨申報行為，縱係依據不實之統一發票而製作，
    依最高法院84年度台上字第5999號、95年度台上字第1477號
    等判決意旨亦與刑法第216條、第215條之構成要件未合。又
    本案被告王文川縱有取得如附表(丙)所示之不實發票並據以申
    報為驛騰公司、辰邦公司、明鑫公司之銷項稅額，然被告王
    文川既非上開公司之登記負責人，依「罪刑法定」原則，即
    難以98年5月27日修正公布前之稅捐稽徵法第47條加以處罰
    。此外，復查無其他積極證據足資證明被告黃明安有何違反
    刑法第215、216、214條之行使業務上登載不實、使公務員
    登載不實及商業會計法第71條第1款之填載不實會計憑、稅
    捐稽徵法第43條第1項之幫助逃漏稅捐之犯行，被告王文川
    有何違反刑法第215、216、214條之行使業務上登載不實、
    使公務員登載不實及稅捐稽徵法第47條第1款、第41條之逃
    漏稅捐之犯行，本院無從形成被告王文川、黃明安有罪之確
    信，自難以該罪名相繩，既不能證明被告王文川、黃明安此
    部分之罪行，即就此部分自應諭知無罪之諭知。
三、不另為無罪諭知
  (一)公訴意旨另以：被告王文川虛偽填載其於業務上所製作性質
    上屬會計憑證之驛騰公司、辰邦公司、銘長公司、明鑫公司
    、鑫揚昇公司之不實統一發票，交與附表(戊)所示公司作為進
    項憑證，該等公司持以申報營業稅扣抵銷項稅額，以此不正
    方法幫助附表(戊)所示公司逃漏營業稅，足生損害於稅捐稽徵
    機關對於稅捐稽徵之正確性，因認被告王文川涉犯稅捐稽徵
    法第43條第1項之幫助逃漏稅捐罪嫌。
  (二)按在中華民國境內銷售貨物者，應依本法規定課徵課徵加值
    型或非加值型之營業稅，又將貨物之所有權移轉與他人，以
    取得代價者，為銷售貨物，加值型及非加值型營業稅法第1
    條、第3條第1項分別定有明文，故須納稅義務人有銷售貨物
    之行為為其前提，始能成立稅捐稽徵法第41條或第47條第1
    款之罪名（最高法院80年度台上字第2606號判決意旨參照）
    。虛設行號並無銷售貨物或勞務之事實，故非營業稅課稅範
    圍，不得對其課徵營業稅。而稅捐稽徵法第41條所規定之逃
    漏稅捐罪，依其文義解釋及該條無處罰未遂犯規定之情形以
    觀，應認係結果犯，必納稅義務人以詐術或其他不正當之方
    法為逃漏稅捐之手段，並因而造成逃漏稅捐之結果，始成立
    該罪（最高法院70年度臺上字第2842號、76年度臺上字第20
    8號判決意旨參照）。又稅捐稽徵法第41條之規定係屬結果
    犯，除犯罪之目的在逃漏稅捐外，並須有逃漏應納稅捐之結
    果事實，始足構成該條之罪。而同法第43條所規定之幫助犯
    第41條之罪，當亦應以受幫助之納稅義務人確有犯第41條之
    事實與結果者，方有幫助逃漏稅捐罪責成立之可言。另營業
    稅之課徵，依營業稅法第1條之規定，以有銷售貨物或勞務
    ，或進口貨物為前提。故如未銷售貨物，亦即未發生營業行
    為，即無須繳納營業稅（最高法院91年度台上字第216號刑
    事判決參照）。
  (三)經查，依證人高國華於偵查中之證述，關於財陞實業有限公
    司、善興國際實業有限公司、荷康國際貿易有限公司、興世
    工程有限公司、南緯興業有限公司、豐德昌工程有限公司、
    興隆合工程有限公司、鴻寶順工程有限公司、高逢實業有限
    公司、十方緣不鏽鋼金屬有限公司、益工程有限公司、蕾
    蒂揚企業有公司、賓林企業有限公司、佳瓏有限公司、鈺盈
    實業有限公司、璽大企業有限公司均屬虛設行號（見98年度
    偵緝字第888號偵卷第177頁、第186至213頁、第244至248頁
    ）；參以臺灣高雄地方法院就高國華違反商業會計法等案件
    之98年度重訴字第6號、99年度訴字第639號刑事判決，亦認
    定興隆合工程有限公司、南緯興業有限公司、鴻寶順工程有
    限公司、高逢實業有限公司、賓林企業有限公司等確屬虛設
    行號，此有上開刑事判決在卷可按，復酌以財政部臺灣省南
    區國稅局製作之驛騰公司、辰邦公司、銘長公司、明鑫公司
    進項來源分析表（見98年度偵緝字第888號偵卷第186至213
    頁）亦認附表(戊)所示為虛設行號相符。足認附表(戊)所示之公
    司均屬虛設行號無誤。
  (四)按虛設行號本身原無進銷貨事實，而營業稅之課徵係針對營
    業行為，虛設行號既無營業行為，自不能課徵營業稅，且因
    其實際上完全無營業行為，亦無營利事業所得可言，因此均
    無本身逃漏稅捐情形。因而開立無實際交易統一發票予虛設
    行號沖帳，因其他虛設行號亦無課稅問題，故亦不能論以幫
    助他人逃漏稅捐刑責。準此，附表(戊)所示之公司既均屬虛設
    行號，故驛騰公司、辰邦公司、銘長公司、明鑫公司分別開
    立無實際交易統一發票予如附表(戊)所示之公司，均因銷售對
    象之上開公司、商號，均無庸繳納營業稅，尚無構成幫助附
    表(戊)所示公司、商號逃漏營業稅之餘地，惟此部分與被告王
    文川上開論罪科刑部分有裁判上一罪關係，爰不另為無罪之
    諭知，附此敘明。
據上論斷，應依刑事訴訟法第299條第1項前段、第301條第1項，
公司法第9條第1項前段、稅捐稽徵法第43條第1項，商業會計法
第71條第1款、第5款，刑法第11條前段、第214條，第55條、第
41條第1項前段，刑法施行法第1條之1，中華民國96年罪犯減刑
條例第2條第1項第3款、第9條判決如主文。
本案經檢察官李白松到庭執行職務。
中    華    民    國   100    年    12    月    21    日
                  刑事第二庭審判長法  官  田幸艷
                                  法  官  熊祥雲
                                  法  官  鄭彩鳳
以上正本證明與原本無異。
如不服本判決應於收受本判決後10日內向本院提出上訴書狀，並
應敘述具體理由。其未敘述上訴理由者，應於上訴期間屆滿後20
日內向本院補提理由書狀（均須按他造當事人之人數附繕本）「
切勿逕送上級法院」。
                                  書記官  蕭伊舒
中    華    民    國   100    年    12    月    21    日
附錄本案論罪科刑法條：
公司法第9條
公司應收之股款，股東並未實際繳納，而以申請文件表明收足，
或股東雖已繳納而於登記後將股款發還股東，或任由股東收回者
，公司負責人各處 5 年以下有期徒刑、拘役或科或併科新臺幣
50 萬元以上 250 萬元以下罰金。
有前項情事時，公司負責人應與各該股東連帶賠償公司或第三人
因此所受之損害。
第 1 項裁判確定後，由檢察機關通知中央主管機關撤銷或廢止
其登記。但裁判確定前，已為補正或經主管機關限期補正已補正
者，不在此限。
公司之設立或其他登記事項有偽造、變造文書，經裁判確定後，
由檢察機關通知中央主管機關撤銷或廢止其登記。
稅捐稽徵法第43條
（教唆或幫助逃漏稅捐等之處罰）
教唆或幫助犯第 41 條或第 42 條之罪者，處 3 年以下有期徒
刑、拘役或科新台幣 6 萬元以下罰金。
稅務人員、執行業務之律師、會計師或其他合法代理人犯前項之
罪者，加重其刑至二分之一。
稅務稽徵人員違反第 33 條規定者，除觸犯刑法者移送法辦外，
處 1 萬元以上 5 萬元以下罰鍰。
商業會計法第71條
商業負責人、主辦及經辦會計人員或依法受託代他人處理會計事
務之人員有下列情事之一者，處 5 年以下有期徒刑、拘役或科
或併科新臺幣 60 萬元以下罰金：
一、以明知為不實之事項，而填製會計憑證或記入帳冊。
二、故意使應保存之會計憑證、會計帳簿報表滅失毀損。
三、偽造或變造會計憑證、會計帳簿報表內容或毀損其頁數。
四、故意遺漏會計事項不為記錄，致使財務報表發生不實之結果
    。
五、其他利用不正當方法，致使會計事項或財務報表發生不實之
    結果。
中華民國刑法第214條
（使公務員登載不實罪）
明知為不實之事項，而使公務員登載於職務上所掌之公文書，足
以生損害於公眾或他人者，處 3 年以下有期徒刑、拘役或 5 百
元以下罰金。
附表一：
┌──────────────────────────────────────────────────────────────┐
│驛騰公司開立不實統一發票金額明細表                                                                                          │
├──┬────────────┬────┬──────┬──────┬──────┬──────┬──────┬──────┤
│編號│公司行號                │發票期間│發票字軌號碼│虛銷發票張數│虛銷發票金額│提出申報張數│提出申報金額│提出申報稅額│
│    │                        │        │            │            │（單位：新臺│            │（單位：新臺│（單位：新臺│
│    │                        │        │            │            │幣）        │            │幣）        │幣）        │
├──┼────────────┼────┼──────┼──────┼──────┼──────┼──────┼──────┤
│1   │興隆合工程有限公司      │95年6月 │MU00000000  │      1     │840,000     │      1     │840,000     │42,000      │
├──┼────────────┼────┼──────┼──────┼──────┼──────┼──────┼──────┤
│2   │興隆合工程有限公司      │95年6月 │MU00000000  │      1     │720,000     │      1     │720,000     │36,000      │
├──┼────────────┼────┼──────┼──────┼──────┼──────┼──────┼──────┤
│3   │興隆合工程有限公司      │95年6月 │MU00000000  │      1     │652,000     │      1     │652,000     │32,600      │
├──┼────────────┼────┼──────┼──────┼──────┼──────┼──────┼──────┤
│4   │興隆合工程有限公司      │95年6月 │MU00000000  │      1     │578,000     │      1     │578,000     │28,900      │
├──┼────────────┼────┼──────┼──────┼──────┼──────┼──────┼──────┤
│5   │興隆合工程有限公司      │95年6月 │MU00000000  │      1     │1,120,000   │      1     │1,120,000   │56,000      │
├──┼────────────┼────┼──────┼──────┼──────┼──────┼──────┼──────┤
│6   │興隆合工程有限公司      │95年6月 │MU00000000  │      1     │297,500     │      1     │297,500     │14,875      │
├──┼────────────┼────┼──────┼──────┼──────┼──────┼──────┼──────┤
│7   │興隆合工程有限公司      │95年6月 │MU00000000  │      1     │840,000     │      1     │840,000     │42,000      │
├──┼────────────┼────┼──────┼──────┼──────┼──────┼──────┼──────┤
│8   │興隆合工程有限公司      │95年6月 │MU00000000  │      1     │1,120,000   │      1     │1,120,000   │56,000      │
├──┼────────────┼────┼──────┼──────┼──────┼──────┼──────┼──────┤
│9   │興隆合工程有限公司      │95年6月 │MU00000000  │      1     │527,000     │      1     │527,000     │26,350      │
├──┼────────────┼────┼──────┼──────┼──────┼──────┼──────┼──────┤
│10  │南緯興業有限公司        │95年6月 │MU00000000  │      1     │2,016,000   │      1     │2,016,000   │100,800     │
├──┼────────────┼────┼──────┼──────┼──────┼──────┼──────┼──────┤
│11  │南緯興業有限公司        │95年6月 │MU00000000  │      1     │1,983,550   │      1     │1,983,550   │99,178      │
├──┼────────────┼────┼──────┼──────┼──────┼──────┼──────┼──────┤
│12  │鴻寶順工程有限公司      │95年5月 │MU00000000  │      1     │137,600     │      1     │137,600     │6,880       │
├──┼────────────┼────┼──────┼──────┼──────┼──────┼──────┼──────┤
│13  │鴻寶順工程有限公司      │95年5月 │MU00000000  │      1     │672,000     │      1     │672,000     │33,600      │
├──┼────────────┼────┼──────┼──────┼──────┼──────┼──────┼──────┤
│14  │鴻寶順工程有限公司      │95年6月 │MU00000000  │      1     │551,000     │      1     │551,000     │27,550      │
├──┼────────────┼────┼──────┼──────┼──────┼──────┼──────┼──────┤
│15  │鴻寶順工程有限公司      │95年6月 │MU00000000  │      1     │206,400     │      1     │206,400     │10,320      │
├──┼────────────┼────┼──────┼──────┼──────┼──────┼──────┼──────┤
│16  │鴻寶順工程有限公司      │95年6月 │MU00000000  │      1     │240,000     │      1     │240,000     │12,000      │
├──┼────────────┼────┼──────┼──────┼──────┼──────┼──────┼──────┤
│17  │高逢實業有限公司        │95年4月 │LU00000000  │      1     │340,900     │      1     │340,900     │17,045      │
├──┼────────────┼────┼──────┼──────┼──────┼──────┼──────┼──────┤
│18  │高逢實業有限公司        │95年4月 │LU00000000  │      1     │317,440     │      1     │317,440     │15,872      │
├──┼────────────┼────┼──────┼──────┼──────┼──────┼──────┼──────┤
│19  │高逢實業有限公司        │95年4月 │LU00000000  │      1     │369,240     │      1     │369,240     │18,462      │
├──┼────────────┼────┼──────┼──────┼──────┼──────┼──────┼──────┤
│20  │高逢實業有限公司        │95年4月 │LU00000000  │      1     │432,960     │      1     │432,960     │21,648      │
├──┼────────────┼────┼──────┼──────┼──────┼──────┼──────┼──────┤
│21  │十方緣不銹鋼金屬有限公司│95年2月 │KU00000000  │      1     │236,000     │      1     │236,000     │11,800      │
├──┼────────────┼────┼──────┼──────┼──────┼──────┼──────┼──────┤
│22  │十方緣不銹鋼金屬有限公司│95年2月 │KU00000000  │      1     │240,000     │      1     │240,000     │12,000      │
├──┼────────────┼────┼──────┼──────┼──────┼──────┼──────┼──────┤
│23  │十方緣不銹鋼金屬有限公司│95年4月 │LU00000000  │      1     │232,960     │      1     │232,960     │11,648      │
├──┼────────────┼────┼──────┼──────┼──────┼──────┼──────┼──────┤
│24  │十方緣不銹鋼金屬有限公司│95年4月 │LU00000000  │      1     │359,520     │      1     │359,520     │17,976      │
├──┴────────────┴────┼──────┼──────┼──────┼──────┼──────┼──────┤
│                                        │小計        │     24張   │            │     24張   │15,030,070元│751,504元   │
├────────────────────┴──────┴──────┴──────┴──────┴──────┴──────┤
│辰邦公司開立不實統一發票金額明細表                                                                                          │
├──┬────────────┬────┬──────┬──────┬──────┬──────┬──────┬──────┤
│編號│公司行號                │發票期間│發票字軌號碼│虛銷發票張數│虛銷發票金額│提出申報張數│提出申報金額│提出申報稅額│
│    │                        │        │            │            │（單位：新臺│            │（單位：新臺│（單位：新臺│
│    │                        │        │            │            │幣）        │            │幣）        │幣）        │
├──┼────────────┼────┼──────┼──────┼──────┼──────┼──────┼──────┤
│1   │益工程有限公司        │96年5月 │TU00000000  │      1     │1,180,000   │      1     │1,180,000   │59,000      │
├──┼────────────┼────┼──────┼──────┼──────┼──────┼──────┼──────┤
│2   │益工程有限公司        │96年6月 │TU00000000  │      1     │1,126,000   │      1     │1,126,000   │56,300      │
├──┼────────────┼────┼──────┼──────┼──────┼──────┼──────┼──────┤
│3   │益工程有限公司        │96年6月 │TU00000000  │      1     │1,225,600   │      1     │1,225,600   │61,280      │
├──┼────────────┼────┼──────┼──────┼──────┼──────┼──────┼──────┤
│4   │益工程有限公司        │96年6月 │TU00000000  │      1     │1,218,000   │      1     │1,218,000   │60,900      │
├──┼────────────┼────┼──────┼──────┼──────┼──────┼──────┼──────┤
│5   │益工程有限公司        │96年6月 │TU00000000  │      1     │1,138,700   │      1     │1,138,700   │56,935      │
├──┼────────────┼────┼──────┼──────┼──────┼──────┼──────┼──────┤
│6   │益工程有限公司        │96年6月 │TU00000000  │      1     │1,326,000   │      1     │1,326,000   │66,300      │
├──┼────────────┼────┼──────┼──────┼──────┼──────┼──────┼──────┤
│7   │益工程有限公司        │96年6月 │TU00000000  │      1     │1,216,500   │      1     │1,216,500   │60,825      │
├──┼────────────┼────┼──────┼──────┼──────┼──────┼──────┼──────┤
│8   │益工程有限公司        │96年6月 │TU00000000  │      1     │1,154,500   │      1     │1,154,500   │57,725      │
├──┼────────────┼────┼──────┼──────┼──────┼──────┼──────┼──────┤
│9   │益工程有限公司        │96年6月 │TU00000000  │      1     │1,178,000   │      1     │1,178,000   │58,900      │
├──┼────────────┼────┼──────┼──────┼──────┼──────┼──────┼──────┤
│10  │益工程有限公司        │96年6月 │TU00000000  │      1     │1,138,300   │      1     │1,138,300   │56,915      │
├──┼────────────┼────┼──────┼──────┼──────┼──────┼──────┼──────┤
│11  │益工程有限公司        │96年6月 │TU00000000  │      1     │1,258,200   │      1     │1,258,200   │62,910      │
├──┼────────────┼────┼──────┼──────┼──────┼──────┼──────┼──────┤
│12  │益工程有限公司        │96年6月 │TU00000000  │      1     │1,156,000   │      1     │1,156,000   │57,800      │
├──┼────────────┼────┼──────┼──────┼──────┼──────┼──────┼──────┤
│13  │益工程有限公司        │96年6月 │TU00000000  │      1     │1,225,000   │      1     │1,225,000   │61,250      │
├──┼────────────┼────┼──────┼──────┼──────┼──────┼──────┼──────┤
│14  │益工程有限公司        │96年7月 │UU00000000  │      1     │1,751,100   │      1     │1,751,100   │87,555      │
├──┼────────────┼────┼──────┼──────┼──────┼──────┼──────┼──────┤
│15  │益工程有限公司        │96年8月 │UU00000000  │      1     │1,625,000   │      1     │1,625,000   │81,250      │
├──┼────────────┼────┼──────┼──────┼──────┼──────┼──────┼──────┤
│16  │益工程有限公司        │96年8月 │UU00000000  │      1     │3,488,000   │      1     │3,488,000   │174,400     │
├──┼────────────┼────┼──────┼──────┼──────┼──────┼──────┼──────┤
│17  │益工程有限公司        │96年8月 │UU00000000  │      1     │676,500     │      1     │676,500     │33,825      │
├──┼────────────┼────┼──────┼──────┼──────┼──────┼──────┼──────┤
│18  │益工程有限公司        │96年8月 │UU00000000  │      1     │1,273,380   │      1     │1,273,380   │63,669      │
├──┼────────────┼────┼──────┼──────┼──────┼──────┼──────┼──────┤
│19  │益工程有限公司        │96年8月 │UU00000000  │      1     │1,337,600   │      1     │1,337,600   │66,880      │
├──┼────────────┼────┼──────┼──────┼──────┼──────┼──────┼──────┤
│20  │益工程有限公司        │96年8月 │UU00000000  │      1     │415,650     │      1     │415,650     │20,782      │
├──┼────────────┼────┼──────┼──────┼──────┼──────┼──────┼──────┤
│21  │益工程有限公司        │96年9月 │VU00000000  │      1     │1,724,600   │      1     │1,724,600   │86,230      │
├──┼────────────┼────┼──────┼──────┼──────┼──────┼──────┼──────┤
│22  │益工程有限公司        │96年9月 │VU00000000  │      1     │826,000     │      1     │826,000     │41,300      │
├──┼────────────┼────┼──────┼──────┼──────┼──────┼──────┼──────┤
│23  │益工程有限公司        │96年9月 │VU00000000  │      1     │379,000     │      1     │379,000     │18,950      │
├──┼────────────┼────┼──────┼──────┼──────┼──────┼──────┼──────┤
│24  │益工程有限公司        │96年9月 │VU00000000  │      1     │1,277,600   │      1     │1,277,600   │63,880      │
├──┼────────────┼────┼──────┼──────┼──────┼──────┼──────┼──────┤
│25  │益工程有限公司        │96年9月 │VU00000000  │      1     │823,700     │      1     │823,700     │41,185      │
├──┼────────────┼────┼──────┼──────┼──────┼──────┼──────┼──────┤
│26  │益工程有限公司        │96年9月 │VU00000000  │      1     │1,132,000   │      1     │1,132,000   │56,600      │
├──┼────────────┼────┼──────┼──────┼──────┼──────┼──────┼──────┤
│27  │益工程有限公司        │96年9月 │VU00000000  │      1     │1,472,000   │      1     │1,472,000   │73,600      │
├──┼────────────┼────┼──────┼──────┼──────┼──────┼──────┼──────┤
│28  │益工程有限公司        │96年9月 │VU00000000  │      1     │1,466,380   │      1     │1,466,380   │73,319      │
├──┼────────────┼────┼──────┼──────┼──────┼──────┼──────┼──────┤
│29  │益工程有限公司        │96年9月 │VU00000000  │      1     │937,650     │      1     │937,650     │46,883      │
├──┼────────────┼────┼──────┼──────┼──────┼──────┼──────┼──────┤
│30  │益工程有限公司        │96年9月 │VU00000000  │      1     │2,673,552   │      1     │2,673,552   │133,678     │
├──┼────────────┼────┼──────┼──────┼──────┼──────┼──────┼──────┤
│31  │益工程有限公司        │96年9月 │VU00000000  │      1     │642,800     │      1     │642,800     │32,140      │
├──┼────────────┼────┼──────┼──────┼──────┼──────┼──────┼──────┤
│32  │益工程有限公司        │96年10月│VU00000000  │      1     │1,232,880   │      1     │1,232,880   │61,644      │
├──┼────────────┼────┼──────┼──────┼──────┼──────┼──────┼──────┤
│33  │蕾蒂揚企業有限公司      │96年5月 │TU00000000  │      1     │872,900     │      1     │872,900     │43,645      │
├──┼────────────┼────┼──────┼──────┼──────┼──────┼──────┼──────┤
│34  │蕾蒂揚企業有限公司      │96年5月 │TU00000000  │      1     │1,044,560   │      1     │1,044,560   │52,228      │
├──┼────────────┼────┼──────┼──────┼──────┼──────┼──────┼──────┤
│35  │蕾蒂揚企業有限公司      │96年5月 │TU00000000  │      1     │1,006,500   │      1     │1,006,500   │50,325      │
├──┼────────────┼────┼──────┼──────┼──────┼──────┼──────┼──────┤
│36  │蕾蒂揚企業有限公司      │96年5月 │TU00000000  │      1     │1,324,250   │      1     │1,324,250   │66,213      │
├──┼────────────┼────┼──────┼──────┼──────┼──────┼──────┼──────┤
│37  │蕾蒂揚企業有限公司      │96年5月 │TU00000000  │      1     │1,892,000   │      1     │1,892,000   │94,600      │
├──┼────────────┼────┼──────┼──────┼──────┼──────┼──────┼──────┤
│38  │蕾蒂揚企業有限公司      │96年6月 │TU00000000  │      1     │1,948,300   │      1     │1,948,300   │97,415      │
├──┼────────────┼────┼──────┼──────┼──────┼──────┼──────┼──────┤
│39  │蕾蒂揚企業有限公司      │96年7月 │UU00000000  │      1     │369,750     │      1     │369,750     │18,488      │
├──┼────────────┼────┼──────┼──────┼──────┼──────┼──────┼──────┤
│40  │蕾蒂揚企業有限公司      │96年7月 │UU00000000  │      1     │3,461,500   │      1     │3,461,500   │173,075     │
├──┼────────────┼────┼──────┼──────┼──────┼──────┼──────┼──────┤
│41  │蕾蒂揚企業有限公司      │96年7月 │UU00000000  │      1     │858,000     │      1     │858,000     │42,900      │
├──┼────────────┼────┼──────┼──────┼──────┼──────┼──────┼──────┤
│42  │蕾蒂揚企業有限公司      │96年7月 │UU00000000  │      1     │676,400     │      1     │676,400     │33,820      │
├──┼────────────┼────┼──────┼──────┼──────┼──────┼──────┼──────┤
│43  │蕾蒂揚企業有限公司      │96年7月 │UU00000000  │      1     │717,600     │      1     │717,600     │35,880      │
├──┼────────────┼────┼──────┼──────┼──────┼──────┼──────┼──────┤
│44  │賓林企業有限公司        │96年1月 │RU00000000  │      1     │306,000     │      1     │306,000     │15,300      │
├──┼────────────┼────┼──────┼──────┼──────┼──────┼──────┼──────┤
│45  │賓林企業有限公司        │96年1月 │RU00000000  │      1     │236,700     │      1     │236,700     │11,835      │
├──┼────────────┼────┼──────┼──────┼──────┼──────┼──────┼──────┤
│46  │賓林企業有限公司        │96年1月 │RU00000000  │      1     │251,100     │      1     │251,100     │12,555      │
├──┼────────────┼────┼──────┼──────┼──────┼──────┼──────┼──────┤
│47  │賓林企業有限公司        │96年2月 │RU00000000  │      1     │326,700     │      1     │326,700     │16,335      │
├──┼────────────┼────┼──────┼──────┼──────┼──────┼──────┼──────┤
│48  │賓林企業有限公司        │96年2月 │RU00000000  │      1     │147,600     │      1     │147,600     │7,380       │
├──┼────────────┼────┼──────┼──────┼──────┼──────┼──────┼──────┤
│49  │賓林企業有限公司        │96年2月 │RU00000000  │      1     │288,900     │      1     │288,900     │14,445      │
├──┼────────────┼────┼──────┼──────┼──────┼──────┼──────┼──────┤
│50  │賓林企業有限公司        │96年2月 │RU00000000  │      1     │284,400     │      1     │284,400     │14,220      │
├──┼────────────┼────┼──────┼──────┼──────┼──────┼──────┼──────┤
│51  │佳瓏有限公司            │96年4月 │SU00000000  │      1     │520,000     │      1     │520,000     │26,000      │
├──┼────────────┼────┼──────┼──────┼──────┼──────┼──────┼──────┤
│52  │佳瓏有限公司            │96年4月 │SU00000000  │      1     │585,000     │      1     │585,000     │29,250      │
├──┴────────────┴────┼──────┼──────┼──────┼──────┼──────┼──────┤
│                                        │小計        │     52張   │            │    52張    │57,814,352元│2,890,719元 │
├────────────────────┴──────┴──────┴──────┴──────┴──────┴──────┤
│銘長公司開立不實統一發票金額明細表                                                                                          │
├──┬────────────┬────┬──────┬──────┬──────┬──────┬──────┬──────┤
│編號│公司行號                │發票期間│發票字軌號碼│虛銷發票張數│虛銷發票金額│提出申報張數│提出申報金額│提出申報稅額│
│    │                        │        │            │            │（單位：新臺│            │（單位：新臺│（單位：新臺│
│    │                        │        │            │            │幣）        │            │幣）        │幣）        │
├──┼────────────┼────┼──────┼──────┼──────┼──────┼──────┼──────┤
│1   │荷康國際貿易有限公司    │96年2月 │RU00000000  │      1     │124,800     │      1     │124,800     │6,240       │
├──┼────────────┼────┼──────┼──────┼──────┼──────┼──────┼──────┤
│2   │荷康國際貿易有限公司    │96年2月 │RU00000000  │      1     │93,600      │      1     │93,600      │4,680       │
├──┼────────────┼────┼──────┼──────┼──────┼──────┼──────┼──────┤
│3   │荷康國際貿易有限公司    │96年2月 │RU00000000  │      1     │187,200     │      1     │187,200     │9,360       │
├──┼────────────┼────┼──────┼──────┼──────┼──────┼──────┼──────┤
│4   │荷康國際貿易有限公司    │96年2月 │RU00000000  │      1     │216,000     │      1     │216,000     │10,800      │
├──┼────────────┼────┼──────┼──────┼──────┼──────┼──────┼──────┤
│5   │荷康國際貿易有限公司    │96年2月 │RU00000000  │      1     │153,600     │      1     │153,600     │7,680       │
├──┼────────────┼────┼──────┼──────┼──────┼──────┼──────┼──────┤
│6   │荷康國際貿易有限公司    │96年2月 │RU00000000  │      1     │156,000     │      1     │156,000     │7,800       │
├──┼────────────┼────┼──────┼──────┼──────┼──────┼──────┼──────┤
│7   │荷康國際貿易有限公司    │96年2月 │RU00000000  │      1     │162,000     │      1     │162,000     │8,100       │
├──┼────────────┼────┼──────┼──────┼──────┼──────┼──────┼──────┤
│8   │荷康國際貿易有限公司    │96年2月 │RU00000000  │      1     │176,400     │      1     │176,400     │8,820       │
├──┼────────────┼────┼──────┼──────┼──────┼──────┼──────┼──────┤
│9   │荷康國際貿易有限公司    │96年2月 │RU00000000  │      1     │372,000     │      1     │372,000     │18,600      │
├──┼────────────┼────┼──────┼──────┼──────┼──────┼──────┼──────┤
│10  │荷康國際貿易有限公司    │96年2月 │RU00000000  │      1     │98,800      │      1     │98,800      │4,940       │
├──┴────────────┴────┼──────┼──────┼──────┼──────┼──────┼──────┤
│                                        │小計        │    10張    │            │     10張   │1,740,400元 │87,020元    │
├────────────────────┴──────┴──────┴──────┴──────┴──────┴──────┤
│明鑫公司開立不實統一發票金額明細表                                                                                          │
├──┬────────────┬────┬──────┬──────┬──────┬──────┬──────┬──────┤
│編號│公司行號                │發票期間│發票字軌號碼│虛銷發票張數│虛銷發票金額│提出申報張數│提出申報金額│提出申報稅額│
│    │                        │        │            │            │（單位：新臺│            │（單位：新臺│（單位：新臺│
│    │                        │        │            │            │幣）        │            │幣）        │幣）        │
├──┼────────────┼────┼──────┼──────┼──────┼──────┼──────┼──────┤
│1   │鈺盈實業有限公司        │95年6月 │MU00000000  │      1     │517,000     │      1     │517,000     │25,850      │
├──┼────────────┼────┼──────┼──────┼──────┼──────┼──────┼──────┤
│2   │鈺盈實業有限公司        │95年6月 │MU00000000  │      1     │432,000     │      1     │432,000     │21,600      │
├──┼────────────┼────┼──────┼──────┼──────┼──────┼──────┼──────┤
│3   │鈺盈實業有限公司        │95年6月 │MU00000000  │      1     │519,000     │      1     │519,000     │25,950      │
├──┼────────────┼────┼──────┼──────┼──────┼──────┼──────┼──────┤
│4   │鈺盈實業有限公司        │95年6月 │MU00000000  │      1     │588,000     │      1     │588,000     │29,400      │
├──┼────────────┼────┼──────┼──────┼──────┼──────┼──────┼──────┤
│5   │鈺盈實業有限公司        │95年8月 │NU00000000  │      1     │74,880      │      1     │74,880      │3,744       │
├──┼────────────┼────┼──────┼──────┼──────┼──────┼──────┼──────┤
│6   │鈺盈實業有限公司        │95年8月 │NU00000000  │      1     │803,250     │      1     │803,250     │40,163      │
├──┼────────────┼────┼──────┼──────┼──────┼──────┼──────┼──────┤
│7   │鈺盈實業有限公司        │95年8月 │NU00000000  │      1     │671,160     │      1     │671,160     │33,558      │
├──┼────────────┼────┼──────┼──────┼──────┼──────┼──────┼──────┤
│8   │鈺盈實業有限公司        │95年8月 │NU00000000  │      1     │714,000     │      1     │714,000     │35,700      │
├──┼────────────┼────┼──────┼──────┼──────┼──────┼──────┼──────┤
│9   │鈺盈實業有限公司        │95年8月 │NU00000000  │      1     │773,500     │      1     │773,500     │38,675      │
├──┼────────────┼────┼──────┼──────┼──────┼──────┼──────┼──────┤
│10  │璽大企業有限公司        │95年7月 │NU00000000  │      1     │820,472     │      1     │820,472     │41,024      │
├──┼────────────┼────┼──────┼──────┼──────┼──────┼──────┼──────┤
│11  │璽大企業有限公司        │95年8月 │NU00000000  │      1     │797,696     │      1     │797,696     │39,885      │
├──┼────────────┼────┼──────┼──────┼──────┼──────┼──────┼──────┤
│12  │璽大企業有限公司        │95年8月 │NU00000000  │      1     │820,471     │      1     │820,471     │41,024      │
├──┼────────────┼────┼──────┼──────┼──────┼──────┼──────┼──────┤
│13  │璽大企業有限公司        │95年8月 │NU00000000  │      1     │511,200     │      1     │511,200     │25,560      │
├──┼────────────┼────┼──────┼──────┼──────┼──────┼──────┼──────┤
│14  │璽大企業有限公司        │95年8月 │NU00000000  │      1     │35,000      │      1     │35,000      │1,750       │
├──┼────────────┼────┼──────┼──────┼──────┼──────┼──────┼──────┤
│15  │璽大企業有限公司        │95年8月 │NU00000000  │      1     │402,300     │      1     │402,300     │20,115      │
├──┼────────────┼────┼──────┼──────┼──────┼──────┼──────┼──────┤
│16  │璽大企業有限公司        │95年8月 │NU00000000  │      1     │564,000     │      1     │564,000     │28,200      │
├──┼────────────┼────┼──────┼──────┼──────┼──────┼──────┼──────┤
│17  │璽大企業有限公司        │95年8月 │NU00000000  │      1     │1,149,025   │      1     │1,149,025   │57,451      │
├──┼────────────┼────┼──────┼──────┼──────┼──────┼──────┼──────┤
│18  │璽大企業有限公司        │95年8月 │NU00000000  │      1     │172,200     │      1     │172,200     │8,610       │
├──┼────────────┼────┼──────┼──────┼──────┼──────┼──────┼──────┤
│19  │興隆合工程有限公司      │95年8月 │NU00000000  │      1     │283,000     │      1     │283,000     │14,150      │
├──┼────────────┼────┼──────┼──────┼──────┼──────┼──────┼──────┤
│20  │興隆合工程有限公司      │95年8月 │NU00000000  │      1     │412,650     │      1     │412,650     │20,633      │
├──┼────────────┼────┼──────┼──────┼──────┼──────┼──────┼──────┤
│21  │興隆合工程有限公司      │95年8月 │NU00000000  │      1     │166,000     │      1     │166,000     │8,300       │
├──┼────────────┼────┼──────┼──────┼──────┼──────┼──────┼──────┤
│22  │興隆合工程有限公司      │95年8月 │NU00000000  │      1     │376,000     │      1     │376,000     │18,800      │
├──┼────────────┼────┼──────┼──────┼──────┼──────┼──────┼──────┤
│23  │興隆合工程有限公司      │95年8月 │NU00000000  │      1     │284,925     │      1     │284,925     │14,246      │
├──┼────────────┼────┼──────┼──────┼──────┼──────┼──────┼──────┤
│24  │興隆合工程有限公司      │95年8月 │NU00000000  │      1     │435,000     │      1     │435,000     │21,750      │
├──┼────────────┼────┼──────┼──────┼──────┼──────┼──────┼──────┤
│25  │興隆合工程有限公司      │95年8月 │NU00000000  │      1     │405,000     │      1     │405,000     │20,250      │
├──┼────────────┼────┼──────┼──────┼──────┼──────┼──────┼──────┤
│26  │興隆合工程有限公司      │95年8月 │NU00000000  │      1     │398,000     │      1     │398,000     │19,900      │
├──┼────────────┼────┼──────┼──────┼──────┼──────┼──────┼──────┤
│27  │興隆合工程有限公司      │95年8月 │NU00000000  │      1     │420,000     │      1     │420,000     │21,000      │
├──┼────────────┼────┼──────┼──────┼──────┼──────┼──────┼──────┤
│28  │興隆合工程有限公司      │95年8月 │NU00000000  │      1     │660,000     │      1     │660,000     │33,000      │
├──┼────────────┼────┼──────┼──────┼──────┼──────┼──────┼──────┤
│29  │高逢實業有限公司        │95年6月 │MU00000000  │      1     │537,600     │      1     │537,600     │26,880      │
├──┼────────────┼────┼──────┼──────┼──────┼──────┼──────┼──────┤
│30  │高逢實業有限公司        │95年6月 │MU00000000  │      1     │542,400     │      1     │542,400     │27,120      │
├──┼────────────┼────┼──────┼──────┼──────┼──────┼──────┼──────┤
│31  │高逢實業有限公司        │95年6月 │MU00000000  │      1     │585,000     │      1     │585,000     │29,250      │
├──┼────────────┼────┼──────┼──────┼──────┼──────┼──────┼──────┤
│32  │十方緣不銹鋼金屬有限公司│95年4月 │LU00000000  │      1     │244,800     │      1     │244,800     │12,240      │
├──┼────────────┼────┼──────┼──────┼──────┼──────┼──────┼──────┤
│33  │十方緣不銹鋼金屬有限公司│95年4月 │LU00000000  │      1     │470,250     │      1     │470,250     │23,513      │
├──┴────────────┴────┼──────┼──────┼──────┼──────┼──────┼──────┤
│                                        │小計        │     33張   │            │     33張   │16,585,779元│829,291元   │
├────────────────────┴──────┴──────┴──────┴──────┴──────┴──────┤
│鑫揚昇公司開立不實統一發票金額明細表                                                                                        │
├──┬────────────┬────┬──────┬──────┬──────┬──────┬──────┬──────┤
│編號│公司行號                │發票期間│發票字軌號碼│虛銷發票張數│虛銷發票金額│提出申報張數│提出申報金額│提出申報稅額│
│    │                        │        │            │            │（單位：新臺│            │（單位：新臺│（單位：新臺│
│    │                        │        │            │            │幣）        │            │幣）        │幣）        │
├──┼────────────┼────┼──────┼──────┼──────┼──────┼──────┼──────┤
│1   │賓林企業有限公司        │96年1月 │RU00000000  │     1      │693,000     │     1      │693,000     │34,650      │
├──┼────────────┼────┼──────┼──────┼──────┼──────┼──────┼──────┤
│2   │賓林企業有限公司        │96年1月 │RU00000000  │     1      │646,800     │     1      │646,800     │32,340      │
├──┼────────────┼────┼──────┼──────┼──────┼──────┼──────┼──────┤
│3   │賓林企業有限公司        │96年1月 │RU00000000  │     1      │633,600     │     1      │633,600     │31,680      │
├──┼────────────┼────┼──────┼──────┼──────┼──────┼──────┼──────┤
│4   │賓林企業有限公司        │96年1月 │RU00000000  │     1      │745,800     │     1      │745,800     │37,290      │
├──┼────────────┼────┼──────┼──────┼──────┼──────┼──────┼──────┤
│5   │賓林企業有限公司        │96年1月 │RU00000000  │     1      │735,900     │     1      │735,900     │36,795      │
├──┼────────────┼────┼──────┼──────┼──────┼──────┼──────┼──────┤
│6   │賓林企業有限公司        │96年1月 │RU00000000  │     1      │630,300     │     1      │630,300     │31,515      │
├──┼────────────┼────┼──────┼──────┼──────┼──────┼──────┼──────┤
│7   │興昌發工程有限公司      │96年1月 │RU00000000  │     1      │410,800     │     1      │410,800     │20,540      │
├──┼────────────┼────┼──────┼──────┼──────┼──────┼──────┼──────┤
│8   │興昌發工程有限公司      │96年1月 │RU00000000  │     1      │537,600     │     1      │537,600     │26,880      │
├──┼────────────┼────┼──────┼──────┼──────┼──────┼──────┼──────┤
│9   │興昌發工程有限公司      │96年1月 │RU00000000  │     1      │570,400     │     1      │570,400     │28,520      │
├──┼────────────┼────┼──────┼──────┼──────┼──────┼──────┼──────┤
│10  │興昌發工程有限公司      │96年1月 │RU00000000  │     1      │635,500     │     1      │635,500     │31,775      │
├──┼────────────┼────┼──────┼──────┼──────┼──────┼──────┼──────┤
│11  │興昌發工程有限公司      │96年1月 │RU00000000  │     1      │572,000     │     1      │572,000     │28,600      │
├──┼────────────┼────┼──────┼──────┼──────┼──────┼──────┼──────┤
│12  │興昌發工程有限公司      │96年1月 │RU00000000  │     1      │478,800     │     1      │478,800     │23,940      │
├──┼────────────┼────┼──────┼──────┼──────┼──────┼──────┼──────┤
│13  │荷康國際貿易有限公司    │96年1月 │RU00000000  │     1      │468,000     │     1      │468,000     │23,400      │
├──┼────────────┼────┼──────┼──────┼──────┼──────┼──────┼──────┤
│14  │荷康國際貿易有限公司    │96年1月 │RU00000000  │     1      │726,000     │     1      │726,000     │36,300      │
├──┼────────────┼────┼──────┼──────┼──────┼──────┼──────┼──────┤
│15  │荷康國際貿易有限公司    │96年1月 │RU00000000  │     1      │386,000     │     1      │386,000     │19,300      │
├──┼────────────┼────┼──────┼──────┼──────┼──────┼──────┼──────┤
│16  │荷康國際貿易有限公司    │96年1月 │RU00000000  │     1      │446,000     │     1      │446,000     │22,300      │
├──┼────────────┼────┼──────┼──────┼──────┼──────┼──────┼──────┤
│17  │荷康國際貿易有限公司    │96年1月 │RU00000000  │     1      │780,000     │     1      │780,000     │39,000      │
├──┼────────────┼────┼──────┼──────┼──────┼──────┼──────┼──────┤
│18  │佳瓏有限公司            │96年3月 │SU00000000  │     1      │384,250     │     1      │384,250     │19,213      │
├──┼────────────┼────┼──────┼──────┼──────┼──────┼──────┼──────┤
│19  │佳瓏有限公司            │96年3月 │SU00000000  │     1      │137,500     │     1      │137,500     │6,875       │
├──┼────────────┼────┼──────┼──────┼──────┼──────┼──────┼──────┤
│20  │佳瓏有限公司            │96年3月 │SU00000000  │     1      │330,000     │     1      │330,000     │16,500      │
├──┼────────────┼────┼──────┼──────┼──────┼──────┼──────┼──────┤
│21  │佳瓏有限公司            │96年4月 │SU00000000  │     1      │432,000     │     1      │432,000     │21,600      │
├──┼────────────┼────┼──────┼──────┼──────┼──────┼──────┼──────┤
│22  │佳瓏有限公司            │96年4月 │SU00000000  │     1      │486,000     │     1      │486,000     │24,300      │
├──┼────────────┼────┼──────┼──────┼──────┼──────┼──────┼──────┤
│23  │伯尚企業有限公司        │96年3月 │SU00000000  │     1      │130,000     │     1      │130,000     │6,500       │
├──┼────────────┼────┼──────┼──────┼──────┼──────┼──────┼──────┤
│24  │伯尚企業有限公司        │96年3月 │SU00000000  │     1      │600,000     │     1      │600,000     │30,000      │
├──┼────────────┼────┼──────┼──────┼──────┼──────┼──────┼──────┤
│25  │伯尚企業有限公司        │96年3月 │SU00000000  │     1      │430,500     │     1      │430,500     │21,525      │
├──┼────────────┼────┼──────┼──────┼──────┼──────┼──────┼──────┤
│26  │伯尚企業有限公司        │96年4月 │SU00000000  │     1      │378,000     │     1      │378,000     │18,900      │
├──┼────────────┼────┼──────┼──────┼──────┼──────┼──────┼──────┤
│27  │伯尚企業有限公司        │96年4月 │SU00000000  │     1      │163,200     │     1      │163,200     │8,160       │
├──┼────────────┼────┼──────┼──────┼──────┼──────┼──────┼──────┤
│28  │敬鑫興業有限公司        │96年3月 │SU00000000  │     1      │384,000     │     1      │384,000     │19,200      │
├──┼────────────┼────┼──────┼──────┼──────┼──────┼──────┼──────┤
│29  │敬鑫興業有限公司        │96年3月 │SU00000000  │     1      │396,000     │     1      │396,000     │19,800      │
├──┼────────────┼────┼──────┼──────┼──────┼──────┼──────┼──────┤
│30  │敬鑫興業有限公司        │96年4月 │SU00000000  │     1      │378,000     │     1      │378,000     │18,900      │
├──┼────────────┼────┼──────┼──────┼──────┼──────┼──────┼──────┤
│31  │金貿鋒有限公司          │96年3月 │SU00000000  │     1      │146,670     │     1      │146,670     │7,334       │
├──┼────────────┼────┼──────┼──────┼──────┼──────┼──────┼──────┤
│32  │金貿鋒有限公司          │96年3月 │SU00000000  │     1      │173,800     │     1      │173,800     │8,690       │
├──┼────────────┼────┼──────┼──────┼──────┼──────┼──────┼──────┤
│33  │金貿鋒有限公司          │96年3月 │SU00000000  │     1      │175,000     │     1      │175,000     │8,750       │
├──┼────────────┼────┼──────┼──────┼──────┼──────┼──────┼──────┤
│34  │金貿鋒有限公司          │96年4月 │SU00000000  │     1      │186,550     │     1      │186,550     │9,328       │
├──┼────────────┼────┼──────┼──────┼──────┼──────┼──────┼──────┤
│35  │金貿鋒有限公司          │96年4月 │SU00000000  │     1      │210,000     │     1      │210,000     │10,500      │
├──┼────────────┼────┼──────┼──────┼──────┼──────┼──────┼──────┤
│36  │金貿鋒有限公司          │96年4月 │SU00000000  │     1      │207,576     │     1      │207,576     │10,379      │
├──┼────────────┼────┼──────┼──────┼──────┼──────┼──────┼──────┤
│37  │鴻生生物科技股份有限公司│96年1月 │RU00000000  │     1      │330,000     │     1      │330,000     │16,500      │
├──┼────────────┼────┼──────┼──────┼──────┼──────┼──────┼──────┤
│38  │鴻生生物科技股份有限公司│96年1月 │RU00000000  │     1      │340,000     │     1      │340,000     │17,000      │
├──┼────────────┼────┼──────┼──────┼──────┼──────┼──────┼──────┤
│39  │鴻生生物科技股份有限公司│96年1月 │RU00000000  │     1      │400,000     │     1      │400,000     │20,000      │
├──┼────────────┼────┼──────┼──────┼──────┼──────┼──────┼──────┤
│40  │岦杰有限公司            │96年3月 │SU00000000  │     1      │174,600     │     1      │174,600     │8,730       │
├──┼────────────┼────┼──────┼──────┼──────┼──────┼──────┼──────┤
│41  │岦杰有限公司            │96年3月 │SU00000000  │     1      │167,475     │     1      │167,475     │8,374       │
├──┼────────────┼────┼──────┼──────┼──────┼──────┼──────┼──────┤
│42  │岦杰有限公司            │96年3月 │SU00000000  │     1      │184,470     │     1      │184,470     │9,224       │
├──┼────────────┼────┼──────┼──────┼──────┼──────┼──────┼──────┤
│43  │岦杰有限公司            │96年4月 │SU00000000  │     1      │178,898     │     1      │178,898     │8,945       │
├──┼────────────┼────┼──────┼──────┼──────┼──────┼──────┼──────┤
│44  │岦杰有限公司            │96年4月 │SU00000000  │     1      │157,542     │     1      │157,542     │7,877       │
├──┼────────────┼────┼──────┼──────┼──────┼──────┼──────┼──────┤
│45  │利年億企業有限公司      │96年4月 │SU00000000  │     1      │190,809     │     1      │190,809     │9,540       │
├──┼────────────┼────┼──────┼──────┼──────┼──────┼──────┼──────┤
│46  │利年億企業有限公司      │96年4月 │SU00000000  │     1      │189,135     │     1      │189,135     │9,457       │
├──┼────────────┼────┼──────┼──────┼──────┼──────┼──────┼──────┤
│47  │利年億企業有限公司      │96年4月 │SU00000000  │     1      │199,797     │     1      │199,797     │9,990       │
├──┼────────────┼────┼──────┼──────┼──────┼──────┼──────┼──────┤
│48  │利年億企業有限公司      │96年4月 │SU00000000  │     1      │275,694     │     1      │275,694     │13,785      │
├──┼────────────┼────┼──────┼──────┼──────┼──────┼──────┼──────┤
│49  │林園汽車材料行          │96年3月 │SU00000000  │     1      │352,000     │     1      │352,000     │17,600      │
├──┼────────────┼────┼──────┼──────┼──────┼──────┼──────┼──────┤
│50  │林園汽車材料行          │96年3月 │SU00000000  │     1      │150,400     │     1      │150,400     │7,520       │
├──┼────────────┼────┼──────┼──────┼──────┼──────┼──────┼──────┤
│51  │林園汽車材料行          │96年3月 │SU00000000  │     1      │297,600     │     1      │297,600     │14,880      │
├──┼────────────┼────┼──────┼──────┼──────┼──────┼──────┼──────┤
│52  │諾方達企業有限公司      │96年3月 │SU00000000  │     1      │174,350     │     1      │174,350     │8,718       │
├──┼────────────┼────┼──────┼──────┼──────┼──────┼──────┼──────┤
│53  │諾方達企業有限公司      │96年3月 │SU00000000  │     1      │168,720     │     1      │168,720     │8,436       │
├──┼────────────┼────┼──────┼──────┼──────┼──────┼──────┼──────┤
│54  │諾方達企業有限公司      │96年3月 │SU00000000  │     1      │184,460     │     1      │184,460     │9,223       │
├──┼────────────┼────┼──────┼──────┼──────┼──────┼──────┼──────┤
│55  │諾方達企業有限公司      │96年4月 │SU00000000  │     1      │82,500      │     1      │82,500      │4,125       │
├──┼────────────┼────┼──────┼──────┼──────┼──────┼──────┼──────┤
│56  │又山營造有限公司        │96年3月 │SU00000000  │     1      │270,000     │     1      │270,000     │13,500      │
├──┼────────────┼────┼──────┼──────┼──────┼──────┼──────┼──────┤
│57  │又山營造有限公司        │96年3月 │SU00000000  │     1      │268,000     │     1      │268,000     │13,400      │
├──┼────────────┼────┼──────┼──────┼──────┼──────┼──────┼──────┤
│58  │鴻興食品加工廠          │96年3月 │SU00000000  │     1      │103,320     │     1      │103,320     │5,166       │
├──┼────────────┼────┼──────┼──────┼──────┼──────┼──────┼──────┤
│59  │鴻興食品加工廠          │96年3月 │SU00000000  │     1      │95,120      │     1      │95,120      │4,756       │
├──┼────────────┼────┼──────┼──────┼──────┼──────┼──────┼──────┤
│60  │鴻興食品加工廠          │96年4月 │SU00000000  │     1      │24,800      │     1      │24,800      │1,240       │
├──┼────────────┼────┼──────┼──────┼──────┼──────┼──────┼──────┤
│61  │鴻興食品加工廠          │96年4月 │SU00000000  │     1      │43,200      │     1      │43,200      │2,160       │
├──┼────────────┼────┼──────┼──────┼──────┼──────┼──────┼──────┤
│62  │鴻興食品加工廠          │96年4月 │SU00000000  │     1      │51,900      │     1      │51,900      │2,595       │
├──┼────────────┼────┼──────┼──────┼──────┼──────┼──────┼──────┤
│63  │映崙企業有限公司        │96年3月 │SU00000000  │     1      │126,540     │     1      │126,540     │6,327       │
├──┼────────────┼────┼──────┼──────┼──────┼──────┼──────┼──────┤
│64  │映崙企業有限公司        │96年4月 │SU00000000  │     1      │138,160     │     1      │138,160     │6,908       │
├──┼────────────┼────┼──────┼──────┼──────┼──────┼──────┼──────┤
│65  │宗圍有限公司            │96年1月 │RU00000000  │     1      │7,619       │     1      │7,619       │381         │
├──┼────────────┼────┼──────┼──────┼──────┼──────┼──────┼──────┤
│    │                        │        │小計        │    65張    │            │    65張    │21,152,655元│1,057,636元 │
└──┴────────────┴────┴──────┴──────┴──────┴──────┴──────┴──────┘
附表二：
 ┌──────────────────────────────────────────┐
 │鑫揚昇公司96年1月至4月間開立不實統一發票幫助逃漏稅捐之不實統一發票金額明細表（依鑫揚│
 │昇證據卷第176至183頁）                                                              │
 ├──┬─────────────────┬────┬─────┬─────┬────┤
 │編號│買受人及統一編號                  │發票日期│發票號碼  │銷售額(單 │銷項稅額│
 │    │                                  │        │          │位:新臺幣)│(單位:新│
 │    │                                  │        │          │          │臺幣)   │
 ├──┼─────────────────┼────┼─────┼─────┼────┤
 │1   │伯尚企業有限公司(00000000)        │96年3月 │SU00000000│130,000   │6,500   │
 ├──┼─────────────────┼────┼─────┼─────┼────┤
 │2   │伯尚企業有限公司(00000000)        │96年3月 │SU00000000│600,000   │30,000  │
 ├──┼─────────────────┼────┼─────┼─────┼────┤
 │3   │伯尚企業有限公司(00000000)        │96年3月 │SU00000000│430,500   │21,525  │
 ├──┼─────────────────┼────┼─────┼─────┼────┤
 │4   │伯尚企業有限公司(00000000)        │96年4月 │SU00000000│378,000   │18,900  │
 ├──┼─────────────────┼────┼─────┼─────┼────┤
 │5   │伯尚企業有限公司(00000000)        │96年4月 │SU00000000│163,200   │8,160   │
 ├──┼─────────────────┼────┼─────┼─────┼────┤
 │6   │敬鑫興業有限公司(00000000)        │96年3月 │SU00000000│384,000   │19,200  │
 ├──┼─────────────────┼────┼─────┼─────┼────┤
 │7   │敬鑫興業有限公司(00000000)        │96年3月 │SU00000000│396,000   │19,800  │
 ├──┼─────────────────┼────┼─────┼─────┼────┤
 │8   │敬鑫興業有限公司(00000000)        │96年4月 │SU00000000│378,000   │18,900  │
 ├──┼─────────────────┼────┼─────┼─────┼────┤
 │9   │金貿鋒有限公司(00000000)          │96年3月 │SU00000000│146,670   │7,334   │
 ├──┼─────────────────┼────┼─────┼─────┼────┤
 │10  │金貿鋒有限公司(00000000)          │96年3月 │SU00000000│173,800   │8,690   │
 ├──┼─────────────────┼────┼─────┼─────┼────┤
 │11  │金貿鋒有限公司(00000000)          │96年3月 │SU00000000│175,000   │8,750   │
 ├──┼─────────────────┼────┼─────┼─────┼────┤
 │12  │金貿鋒有限公司(00000000)          │96年4月 │SU00000000│186,550   │9,328   │
 ├──┼─────────────────┼────┼─────┼─────┼────┤
 │13  │金貿鋒有限公司(00000000)          │96年4月 │SU00000000│210,000   │10,500  │
 ├──┼─────────────────┼────┼─────┼─────┼────┤
 │14  │金貿鋒有限公司(00000000)          │96年4月 │SU00000000│207,576   │10,379  │
 ├──┼─────────────────┼────┼─────┼─────┼────┤
 │15  │鴻生生物科技股份有限公司(00000000)│96年1月 │RU00000000│330,000   │16,500  │
 ├──┼─────────────────┼────┼─────┼─────┼────┤
 │16  │鴻生生物科技股份有限公司(00000000)│96年1月 │RU00000000│340,000   │17,000  │
 ├──┼─────────────────┼────┼─────┼─────┼────┤
 │17  │鴻生生物科技股份有限公司(00000000)│96年1月 │RU00000000│400,000   │20,000  │
 ├──┼─────────────────┼────┼─────┼─────┼────┤
 │18  │岦杰有限公司(00000000)            │96年3月 │SU00000000│174,600   │8,730   │
 ├──┼─────────────────┼────┼─────┼─────┼────┤
 │19  │岦杰有限公司(00000000)            │96年3月 │SU00000000│167,475   │8,374   │
 ├──┼─────────────────┼────┼─────┼─────┼────┤
 │20  │岦杰有限公司(00000000)            │96年3月 │SU00000000│184,470   │9,224   │
 ├──┼─────────────────┼────┼─────┼─────┼────┤
 │21  │岦杰有限公司(00000000)            │96年4月 │SU00000000│178,898   │8,945   │
 ├──┼─────────────────┼────┼─────┼─────┼────┤
 │22  │岦杰有限公司(00000000)            │96年4月 │SU00000000│157,542   │7,877   │
 ├──┼─────────────────┼────┼─────┼─────┼────┤
 │23  │利年億企業有限公司(00000000)      │96年4月 │SU00000000│190,809   │9,540   │
 ├──┼─────────────────┼────┼─────┼─────┼────┤
 │24  │利年億企業有限公司(00000000)      │96年4月 │SU00000000│189,135   │9,457   │
 ├──┼─────────────────┼────┼─────┼─────┼────┤
 │25  │利年億企業有限公司(00000000)      │96年4月 │SU00000000│199,797   │9,990   │
 ├──┼─────────────────┼────┼─────┼─────┼────┤
 │26  │利年億企業有限公司(00000000)      │96年4月 │SU00000000│275,694   │13,785  │
 ├──┼─────────────────┼────┼─────┼─────┼────┤
 │27  │林園汽車材料行(00000000)          │96年3月 │SU00000000│352,000   │17,600  │
 ├──┼─────────────────┼────┼─────┼─────┼────┤
 │28  │林園汽車材料行(00000000)          │96年3月 │SU00000000│150,400   │7,520   │
 ├──┼─────────────────┼────┼─────┼─────┼────┤
 │29  │林園汽車材料行(00000000)          │96年3月 │SU00000000│297,600   │14,880  │
 ├──┼─────────────────┼────┼─────┼─────┼────┤
 │30  │諾方達企業有限公司(00000000)      │96年3月 │SU00000000│174,350   │8,718   │
 ├──┼─────────────────┼────┼─────┼─────┼────┤
 │31  │諾方達企業有限公司(00000000)      │96年3月 │SU00000000│168,720   │8,436   │
 ├──┼─────────────────┼────┼─────┼─────┼────┤
 │32  │諾方達企業有限公司(00000000)      │96年3月 │SU00000000│184,460   │9,223   │
 ├──┼─────────────────┼────┼─────┼─────┼────┤
 │33  │諾方達企業有限公司(00000000)      │96年4月 │SU00000000│82,500    │4,125   │
 ├──┼─────────────────┼────┼─────┼─────┼────┤
 │34  │又山營造有限公司(00000000)        │96年3月 │SU00000000│270,000   │13,500  │
 ├──┼─────────────────┼────┼─────┼─────┼────┤
 │35  │又山營造有限公司(00000000)        │96年3月 │SU00000000│268,000   │13,400  │
 ├──┼─────────────────┼────┼─────┼─────┼────┤
 │36  │鴻興食品加工廠(00000000)          │96年3月 │SU00000000│103,320   │5,166   │
 ├──┼─────────────────┼────┼─────┼─────┼────┤
 │37  │鴻興食品加工廠(00000000)          │96年3月 │SU00000000│95,120    │4,756   │
 ├──┼─────────────────┼────┼─────┼─────┼────┤
 │38  │鴻興食品加工廠(00000000)          │96年4月 │SU00000000│24,800    │1,240   │
 ├──┼─────────────────┼────┼─────┼─────┼────┤
 │39  │鴻興食品加工廠(00000000)          │96年4月 │SU00000000│43,200    │2,160   │
 ├──┼─────────────────┼────┼─────┼─────┼────┤
 │40  │鴻興食品加工廠(00000000)          │96年4月 │SU00000000│51,900    │2,595   │
 ├──┼─────────────────┼────┼─────┼─────┼────┤
 │41  │映崙企業有限公司(00000000)        │96年3月 │SU00000000│126,540   │6,327   │
 ├──┼─────────────────┼────┼─────┼─────┼────┤
 │42  │映崙企業有限公司(00000000)        │96年4月 │SU00000000│138,160   │6,908   │
 ├──┼─────────────────┼────┼─────┼─────┼────┤
 │43  │宗圍有限公司(00000000)            │96年1月 │RU00000000│7,619     │381     │
 ├──┴─────────────────┼────┼─────┼─────┼────┤
 │                                        │小計    │43張      │9,286,405 │464,323 │
 └────────────────────┴────┴─────┴─────┴────┘
附表甲（即臺灣臺南地方法院檢察署98年度偵字第9377號起訴書
附表一）：
┌──┬─────────────┬────┬─────┬─────┐
│編號│    公  司  名  稱        │發票張數│進項金額  │稅     額 │
│    │                          │        │單位：元  │單位：元  │
├──┼─────────────┼────┼─────┼─────┤
│ 1  │昌東工程有限公司          │12      │00000000  │0000000   │
├──┼─────────────┼────┼─────┼─────┤
│ 2  │荷康國際貿易有限公司      │4       │0000000   │255500    │
├──┼─────────────┼────┼─────┼─────┤
│ 3  │善興國際實業有限公司      │7       │0000000   │253030    │
├──┼─────────────┼────┼─────┼─────┤
│ 4  │鴻海五金螺絲有限公司      │6       │0000000   │243360    │
├──┼─────────────┼────┼─────┼─────┤
│ 5  │興世工程有限公司          │5       │0000000   │190000    │
├──┼─────────────┼────┼─────┼─────┤
│ 6  │宗圍有限公司              │1       │7619      │381       │
├──┼─────────────┼────┼─────┼─────┤
│合計│                          │35      │000000000 │00000000  │
└──┴─────────────┴────┴─────┴─────┘
附表乙（即臺灣臺南地方法院檢察署98年度偵字第9377號起訴書
附表二）：
┌──┬─────────────┬────┬─────┬─────┐
│編號│    公  司  名  稱        │發票張數│銷項金額  │稅     額 │
│    │                          │        │單位：元  │單位：元  │
├──┼─────────────┼────┼─────┼─────┤
│ 1  │賓林企業有限公司          │6       │0000000   │204270    │
├──┼─────────────┼────┼─────┼─────┤
│ 2  │興昌發工程有限公司        │6       │0000000   │160255    │
├──┼─────────────┼────┼─────┼─────┤
│ 3  │荷康國際貿易有限公司      │5       │0000000   │140300    │
├──┼─────────────┼────┼─────┼─────┤
│ 4  │佳瓏有限公司              │5       │0000000   │88488     │
├──┼─────────────┼────┼─────┼─────┤
│ 5  │伯尚企業有限公司          │5       │0000000   │85085     │
├──┼─────────────┼────┼─────┼─────┤
│ 6  │敬鑫興業有限公司          │3       │0000000   │57900     │
├──┼─────────────┼────┼─────┼─────┤
│ 7  │金貿鋒有限公司            │6       │0000000   │54981     │
├──┼─────────────┼────┼─────┼─────┤
│ 8  │鴻生生物科技股份有限公司  │3       │0000000   │53500     │
├──┼─────────────┼────┼─────┼─────┤
│ 9  │岦杰有限公司              │5       │862985    │43150     │
├──┼─────────────┼────┼─────┼─────┤
│ 10 │利年億企業有限公司        │4       │855435    │42772     │
├──┼─────────────┼────┼─────┼─────┤
│ 11 │林園汽車材料行            │3       │800000    │40000     │
├──┼─────────────┼────┼─────┼─────┤
│ 12 │諾方達企業有限公司        │4       │610030    │60502     │
├──┼─────────────┼────┼─────┼─────┤
│ 13 │又山營造有限公司          │2       │538000    │26900     │
├──┼─────────────┼────┼─────┼─────┤
│ 14 │鴻興食品加工廠            │5       │318340    │15917     │
├──┼─────────────┼────┼─────┼─────┤
│ 15 │映崙企業有限公司          │2       │264700    │13235     │
├──┼─────────────┼────┼─────┼─────┤
│ 16 │宗圍有限公司              │1       │7619      │381       │
├──┼─────────────┼────┼─────┼─────┤
│合計│                          │65      │00000000  │0000000   │
└──┴─────────────┴────┴─────┴─────┘
附表丙（即臺灣臺南地方法院檢察署100年度偵緝字第402、403
、404、405、406號追加起訴書附表一之2、附表二之2、附表
四之2）：
┌──────────────────────────────────────────────────────────────┐
│驛騰公司開立不實統一發票金額明細表                                                                                          │
├──┬────────────┬────┬──────┬──────┬──────┬──────┬──────┬──────┤
│編號│公司行號                │發票期間│發票字軌號碼│虛銷發票張數│虛銷發票金額│提出申報張數│提出申報金額│提出申報稅額│
├──┼────────────┼────┼──────┼──────┼──────┼──────┼──────┼──────┤
│1   │財陞實業有限公司        │95年3月 │LU00000000  │      1     │411,750     │      1     │411,750     │20,588      │
├──┴────────────┴────┼──────┼──────┼──────┼──────┼──────┼──────┤
│                                        │小計        │     1張    │            │     1張    │411,750元   │20,588元    │
├────────────────────┴──────┴──────┴──────┴──────┴──────┴──────┤
│辰邦公司開立不實統一發票金額明細表                                                                                          │
├──┬────────────┬────┬──────┬──────┬──────┬──────┬──────┬──────┤
│編號│公司行號                │發票期間│發票字軌號碼│虛銷發票張數│虛銷發票金額│提出申報張數│提出申報金額│提出申報稅額│
├──┼────────────┼────┼──────┼──────┼──────┼──────┼──────┼──────┤
│1   │善興國際實業有限公司    │96年3月 │SU00000000  │      1     │641,800     │      1     │641,800     │32,090      │
├──┼────────────┼────┼──────┼──────┼──────┼──────┼──────┼──────┤
│2   │善興國際實業有限公司    │96年3月 │SU00000000  │      1     │1,012,100   │      1     │1,012,100   │50,605      │
├──┼────────────┼────┼──────┼──────┼──────┼──────┼──────┼──────┤
│3   │善興國際實業有限公司    │96年3月 │SU00000000  │      1     │873,800     │      1     │873,800     │43,690      │
├──┼────────────┼────┼──────┼──────┼──────┼──────┼──────┼──────┤
│4   │善興國際實業有限公司    │96年4月 │SU00000000  │      1     │1,176,000   │      1     │1,176,000   │58,800      │
├──┼────────────┼────┼──────┼──────┼──────┼──────┼──────┼──────┤
│5   │善興國際實業有限公司    │96年4月 │SU00000000  │      1     │825,000     │      1     │825,000     │41,250      │
├──┼────────────┼────┼──────┼──────┼──────┼──────┼──────┼──────┤
│6   │善興國際實業有限公司    │96年4月 │SU00000000  │      1     │1,975,000   │      1     │1,975,000   │98,750      │
├──┼────────────┼────┼──────┼──────┼──────┼──────┼──────┼──────┤
│7   │善興國際實業有限公司    │96年4月 │SU00000000  │      1     │1,340,000   │      1     │1,340,000   │67,000      │
├──┼────────────┼────┼──────┼──────┼──────┼──────┼──────┼──────┤
│8   │善興國際實業有限公司    │96年4月 │SU00000000  │      1     │1,888,000   │      1     │1,888,000   │94,400      │
├──┼────────────┼────┼──────┼──────┼──────┼──────┼──────┼──────┤
│9   │善興國際實業有限公司    │96年7月 │UU00000000  │      1     │3,465,000   │      1     │3,465,000   │173,250     │
├──┼────────────┼────┼──────┼──────┼──────┼──────┼──────┼──────┤
│10  │善興國際實業有限公司    │96年7月 │UU00000000  │      1     │858,000     │      1     │858,000     │42,900      │
├──┼────────────┼────┼──────┼──────┼──────┼──────┼──────┼──────┤
│11  │善興國際實業有限公司    │96年7月 │UU00000000  │      1     │756,000     │      1     │756,000     │37,800      │
├──┼────────────┼────┼──────┼──────┼──────┼──────┼──────┼──────┤
│12  │善興國際實業有限公司    │96年7月 │UU00000000  │      1     │1,400,000   │      1     │1,400,000   │70,000      │
├──┼────────────┼────┼──────┼──────┼──────┼──────┼──────┼──────┤
│13  │善興國際實業有限公司    │96年7月 │UU00000000  │      1     │259,200     │      1     │259,200     │12,960      │
├──┼────────────┼────┼──────┼──────┼──────┼──────┼──────┼──────┤
│14  │善興國際實業有限公司    │96年7月 │UU00000000  │      1     │342,000     │      1     │342,000     │17,100      │
├──┼────────────┼────┼──────┼──────┼──────┼──────┼──────┼──────┤
│15  │善興國際實業有限公司    │96年7月 │UU00000000  │      1     │418,070     │      1     │418,070     │20,903      │
├──┼────────────┼────┼──────┼──────┼──────┼──────┼──────┼──────┤
│16  │善興國際實業有限公司    │96年8月 │UU00000000  │      1     │502,240     │      1     │502,240     │25,112      │
├──┼────────────┼────┼──────┼──────┼──────┼──────┼──────┼──────┤
│17  │善興國際實業有限公司    │96年8月 │UU00000000  │      1     │3,360,000   │      1     │3,360,000   │168,000     │
├──┼────────────┼────┼──────┼──────┼──────┼──────┼──────┼──────┤
│18  │善興國際實業有限公司    │96年8月 │UU00000000  │      1     │1,168,000   │      1     │1,168,000   │58,400      │
├──┼────────────┼────┼──────┼──────┼──────┼──────┼──────┼──────┤
│19  │善興國際實業有限公司    │96年8月 │UU00000000  │      1     │301,000     │      1     │301,000     │15,050      │
├──┼────────────┼────┼──────┼──────┼──────┼──────┼──────┼──────┤
│20  │善興國際實業有限公司    │96年8月 │UU00000000  │      1     │275,500     │      1     │275,500     │13,775      │
├──┼────────────┼────┼──────┼──────┼──────┼──────┼──────┼──────┤
│21  │善興國際實業有限公司    │96年8月 │UU00000000  │      1     │5,318,050   │      1     │5,318,050   │265,903     │
├──┼────────────┼────┼──────┼──────┼──────┼──────┼──────┼──────┤
│22  │善興國際實業有限公司    │96年8月 │UU00000000  │      1     │2,351,300   │      1     │2,351,300   │117,565     │
├──┼────────────┼────┼──────┼──────┼──────┼──────┼──────┼──────┤
│23  │善興國際實業有限公司    │96年8月 │UU00000000  │      1     │1,956,220   │      1     │1,956,220   │97,811      │
├──┼────────────┼────┼──────┼──────┼──────┼──────┼──────┼──────┤
│24  │善興國際實業有限公司    │96年8月 │UU00000000  │      1     │1,353,710   │      1     │1,353,710   │67,686      │
├──┼────────────┼────┼──────┼──────┼──────┼──────┼──────┼──────┤
│25  │善興國際實業有限公司    │96年8月 │UU00000000  │      1     │1,841,140   │      1     │1,841,140   │92,057      │
├──┼────────────┼────┼──────┼──────┼──────┼──────┼──────┼──────┤
│26  │善興國際實業有限公司    │96年8月 │UU00000000  │      1     │2,067,600   │      1     │2,067,600   │103,380     │
├──┼────────────┼────┼──────┼──────┼──────┼──────┼──────┼──────┤
│27  │荷康國際貿易有限公司    │96年1月 │RU00000000  │      1     │546,000     │      1     │546,000     │27,300      │
├──┼────────────┼────┼──────┼──────┼──────┼──────┼──────┼──────┤
│28  │荷康國際貿易有限公司    │96年1月 │RU00000000  │      1     │726,000     │      1     │726,000     │36,300      │
├──┼────────────┼────┼──────┼──────┼──────┼──────┼──────┼──────┤
│29  │荷康國際貿易有限公司    │96年2月 │RU00000000  │      1     │587,600     │      1     │587,600     │29,380      │
├──┼────────────┼────┼──────┼──────┼──────┼──────┼──────┼──────┤
│30  │荷康國際貿易有限公司    │96年2月 │RU00000000  │      1     │528,000     │      1     │528,000     │26,400      │
├──┼────────────┼────┼──────┼──────┼──────┼──────┼──────┼──────┤
│31  │荷康國際貿易有限公司    │96年2月 │RU00000000  │      1     │504,000     │      1     │504,000     │25,200      │
├──┼────────────┼────┼──────┼──────┼──────┼──────┼──────┼──────┤
│32  │荷康國際貿易有限公司    │96年3月 │SU00000000  │      1     │550,000     │      1     │550,000     │27,500      │
├──┼────────────┼────┼──────┼──────┼──────┼──────┼──────┼──────┤
│33  │荷康國際貿易有限公司    │96年3月 │SU00000000  │      1     │450,000     │      1     │450,000     │22,500      │
├──┼────────────┼────┼──────┼──────┼──────┼──────┼──────┼──────┤
│34  │荷康國際貿易有限公司    │96年4月 │SU00000000  │      1     │397,800     │      1     │397,800     │19,890      │
├──┼────────────┼────┼──────┼──────┼──────┼──────┼──────┼──────┤
│35  │荷康國際貿易有限公司    │96年4月 │SU00000000  │      1     │2,508,000   │      1     │2,508,000   │125,400     │
├──┼────────────┼────┼──────┼──────┼──────┼──────┼──────┼──────┤
│36  │荷康國際貿易有限公司    │96年4月 │SU00000000  │      1     │1,050,000   │      1     │1,050,000   │52,500      │
├──┼────────────┼────┼──────┼──────┼──────┼──────┼──────┼──────┤
│37  │興世工程有限公司        │96年1月 │RU00000000  │      1     │1,894,000   │      1     │1,894,000   │94,700      │
├──┼────────────┼────┼──────┼──────┼──────┼──────┼──────┼──────┤
│38  │興世工程有限公司        │96年1月 │RU00000000  │      1     │347,000     │      0     │0           │0           │
├──┴────────────┴────┼──────┼──────┼──────┼──────┼──────┼──────┤
│                                        │小計        │    38張    │            │    37張    │47,466,130元│2,373,307元 │
├────────────────────┴──────┴──────┴──────┴──────┴──────┴──────┤
│明鑫公司開立不實統一發票金額明細表                                                                                          │
├──┬────────────┬────┬──────┬──────┬──────┬──────┬──────┬──────┤
│編號│公司行號                │發票期間│發票字軌號碼│虛銷發票張數│虛銷發票金額│提出申報張數│提出申報金額│提出申報稅額│
├──┼────────────┼────┼──────┼──────┼──────┼──────┼──────┼──────┤
│1   │南緯興業有限公司        │95年8月 │NU00000000  │      1     │2,835,000   │      1     │2,835,000   │141,750     │
├──┼────────────┼────┼──────┼──────┼──────┼──────┼──────┼──────┤
│2   │南緯興業有限公司        │95年8月 │NU00000000  │      1     │3,009,020   │      1     │3,009,020   │150,451     │
├──┼────────────┼────┼──────┼──────┼──────┼──────┼──────┼──────┤
│3   │南緯興業有限公司        │95年7月 │NU00000000  │      1     │828,205     │      1     │828,205     │41,410      │
├──┼────────────┼────┼──────┼──────┼──────┼──────┼──────┼──────┤
│4   │南緯興業有限公司        │95年7月 │NU00000000  │      1     │594,095     │      1     │594,095     │29,705      │
├──┼────────────┼────┼──────┼──────┼──────┼──────┼──────┼──────┤
│5   │南緯興業有限公司        │95年7月 │NU00000000  │      1     │916,032     │      1     │916,032     │45,802      │
├──┼────────────┼────┼──────┼──────┼──────┼──────┼──────┼──────┤
│6   │豐德昌工程有限公司      │95年5月 │MU00000000  │      1     │1,080,000   │      1     │1,080,000   │54,000      │
├──┼────────────┼────┼──────┼──────┼──────┼──────┼──────┼──────┤
│7   │豐德昌工程有限公司      │95年5月 │MU00000000  │      1     │180,000     │      1     │180,000     │9,000       │
├──┼────────────┼────┼──────┼──────┼──────┼──────┼──────┼──────┤
│8   │豐德昌工程有限公司      │95年5月 │MU00000000  │      1     │1,200,000   │      1     │1,200,000   │60,000      │
├──┼────────────┼────┼──────┼──────┼──────┼──────┼──────┼──────┤
│9   │豐德昌工程有限公司      │95年6月 │MU00000000  │      1     │2,500,000   │      1     │2,500,000   │125,000     │
├──┼────────────┼────┼──────┼──────┼──────┼──────┼──────┼──────┤
│10  │豐德昌工程有限公司      │95年3月 │MU00000000  │      1     │2,800,000   │      1     │2,800,000   │140,000     │
├──┼────────────┼────┼──────┼──────┼──────┼──────┼──────┼──────┤
│11  │財陞實業有限公司        │95年4月 │LU00000000  │      1     │810,000     │      1     │810,000     │40,500      │
├──┼────────────┼────┼──────┼──────┼──────┼──────┼──────┼──────┤
│12  │財陞實業有限公司        │95年4月 │LU00000000  │      1     │596,000     │      1     │596,000     │29,800      │
├──┴────────────┴────┼──────┼──────┼──────┼──────┼──────┼──────┤
│                                        │小計        │     12張   │            │     12張   │17,348,352元│867,418元   │
└────────────────────┴──────┴──────┴──────┴──────┴──────┴──────┘
附表丁（即臺灣臺南地方法院檢察署100年度偵緝字第402、403
、404、405、406號追加起訴書附表五之2）：
┌─────┬────────────┬─────────┐
│編號      │王文川所掌控公司之進項  │提出申報之進項稅額│
├─────┼────────────┼─────────┤
│附表一之2 │411,750                 │20,588            │
├─────┼────────────┼─────────┤
│附表二之2 │47,466,130              │2,373,307         │
├─────┼────────────┼─────────┤
│附表三之2 │0                       │0                 │
├─────┼────────────┼─────────┤
│附表四之2 │17,348,352              │867,418           │
├─────┼────────────┼─────────┤
│  合計    │65,226,232元            │3,261,313元       │
└─────┴────────────┴─────────┘
附表戊（即臺灣臺南地方法院檢察署100年度偵緝字第402、403
、404、405、406號追加起訴書之附表一之1、附表二之1、附表
三之1、附表四之1及同署98年度偵字第9377號起訴書附表二編號
1至4號）：
┌──────────────────────────────────────────────────────────────┐
│驛騰公司開立不實統一發票金額明細表                                                                                          │
├──┬────────────┬────┬──────┬──────┬──────┬──────┬──────┬──────┤
│編號│公司行號                │發票期間│發票字軌號碼│虛銷發票張數│虛銷發票金額│提出申報張數│提出申報金額│提出申報稅額│
├──┼────────────┼────┼──────┼──────┼──────┼──────┼──────┼──────┤
│1   │興隆合工程有限公司      │95年6月 │MU00000000  │      1     │840,000     │      1     │840,000     │42,000      │
├──┼────────────┼────┼──────┼──────┼──────┼──────┼──────┼──────┤
│2   │興隆合工程有限公司      │95年6月 │MU00000000  │      1     │720,000     │      1     │720,000     │36,000      │
├──┼────────────┼────┼──────┼──────┼──────┼──────┼──────┼──────┤
│3   │興隆合工程有限公司      │95年6月 │MU00000000  │      1     │652,000     │      1     │652,000     │32,600      │
├──┼────────────┼────┼──────┼──────┼──────┼──────┼──────┼──────┤
│4   │興隆合工程有限公司      │95年6月 │MU00000000  │      1     │578,000     │      1     │578,000     │28,900      │
├──┼────────────┼────┼──────┼──────┼──────┼──────┼──────┼──────┤
│5   │興隆合工程有限公司      │95年6月 │MU00000000  │      1     │1,120,000   │      1     │1,120,000   │56,000      │
├──┼────────────┼────┼──────┼──────┼──────┼──────┼──────┼──────┤
│6   │興隆合工程有限公司      │95年6月 │MU00000000  │      1     │297,500     │      1     │297,500     │14,875      │
├──┼────────────┼────┼──────┼──────┼──────┼──────┼──────┼──────┤
│7   │興隆合工程有限公司      │95年6月 │MU00000000  │      1     │840,000     │      1     │840,000     │42,000      │
├──┼────────────┼────┼──────┼──────┼──────┼──────┼──────┼──────┤
│8   │興隆合工程有限公司      │95年6月 │MU00000000  │      1     │1,120,000   │      1     │1,120,000   │56,000      │
├──┼────────────┼────┼──────┼──────┼──────┼──────┼──────┼──────┤
│9   │興隆合工程有限公司      │95年6月 │MU00000000  │      1     │527,000     │      1     │527,000     │26,350      │
├──┼────────────┼────┼──────┼──────┼──────┼──────┼──────┼──────┤
│10  │南緯興業有限公司        │95年6月 │MU00000000  │      1     │2,016,000   │      1     │2,016,000   │100,800     │
├──┼────────────┼────┼──────┼──────┼──────┼──────┼──────┼──────┤
│11  │南緯興業有限公司        │95年6月 │MU00000000  │      1     │1,983,550   │      1     │1,983,550   │99,178      │
├──┼────────────┼────┼──────┼──────┼──────┼──────┼──────┼──────┤
│12  │鴻寶順工程有限公司      │95年5月 │MU00000000  │      1     │137,600     │      1     │137,600     │6,880       │
├──┼────────────┼────┼──────┼──────┼──────┼──────┼──────┼──────┤
│13  │鴻寶順工程有限公司      │95年5月 │MU00000000  │      1     │672,000     │      1     │672,000     │33,600      │
├──┼────────────┼────┼──────┼──────┼──────┼──────┼──────┼──────┤
│14  │鴻寶順工程有限公司      │95年6月 │MU00000000  │      1     │551,000     │      1     │551,000     │27,550      │
├──┼────────────┼────┼──────┼──────┼──────┼──────┼──────┼──────┤
│15  │鴻寶順工程有限公司      │95年6月 │MU00000000  │      1     │206,400     │      1     │206,400     │10,320      │
├──┼────────────┼────┼──────┼──────┼──────┼──────┼──────┼──────┤
│16  │鴻寶順工程有限公司      │95年6月 │MU00000000  │      1     │240,000     │      1     │240,000     │12,000      │
├──┼────────────┼────┼──────┼──────┼──────┼──────┼──────┼──────┤
│17  │高逢實業有限公司        │95年4月 │LU00000000  │      1     │340,900     │      1     │340,900     │17,045      │
├──┼────────────┼────┼──────┼──────┼──────┼──────┼──────┼──────┤
│18  │高逢實業有限公司        │95年4月 │LU00000000  │      1     │317,440     │      1     │317,440     │15,872      │
├──┼────────────┼────┼──────┼──────┼──────┼──────┼──────┼──────┤
│19  │高逢實業有限公司        │95年4月 │LU00000000  │      1     │369,240     │      1     │369,240     │18,462      │
├──┼────────────┼────┼──────┼──────┼──────┼──────┼──────┼──────┤
│20  │高逢實業有限公司        │95年4月 │LU00000000  │      1     │432,960     │      1     │432,960     │21,648      │
├──┼────────────┼────┼──────┼──────┼──────┼──────┼──────┼──────┤
│21  │十方緣不銹鋼金屬有限公司│95年2月 │KU00000000  │      1     │236,000     │      1     │236,000     │11,800      │
├──┼────────────┼────┼──────┼──────┼──────┼──────┼──────┼──────┤
│22  │十方緣不銹鋼金屬有限公司│95年2月 │KU00000000  │      1     │240,000     │      1     │240,000     │12,000      │
├──┼────────────┼────┼──────┼──────┼──────┼──────┼──────┼──────┤
│23  │十方緣不銹鋼金屬有限公司│95年4月 │LU00000000  │      1     │232,960     │      1     │232,960     │11,648      │
├──┼────────────┼────┼──────┼──────┼──────┼──────┼──────┼──────┤
│24  │十方緣不銹鋼金屬有限公司│95年4月 │LU00000000  │      1     │359,520     │      1     │359,520     │17,976      │
├──┴────────────┴────┼──────┼──────┼──────┼──────┼──────┼──────┤
│                                        │小計        │     24張   │            │     24張   │15,030,070元│751,504元   │
├────────────────────┴──────┴──────┴──────┴──────┴──────┴──────┤
│辰邦公司開立不實統一發票金額明細表                                                                                          │
├──┬────────────┬────┬──────┬──────┬──────┬──────┬──────┬──────┤
│編號│公司行號                │發票期間│發票字軌號碼│虛銷發票張數│虛銷發票金額│提出申報張數│提出申報金額│提出申報稅額│
├──┼────────────┼────┼──────┼──────┼──────┼──────┼──────┼──────┤
│1   │益工程有限公司        │96年5月 │TU00000000  │      1     │1,180,000   │      1     │1,180,000   │59,000      │
├──┼────────────┼────┼──────┼──────┼──────┼──────┼──────┼──────┤
│2   │益工程有限公司        │96年6月 │TU00000000  │      1     │1,126,000   │      1     │1,126,000   │56,300      │
├──┼────────────┼────┼──────┼──────┼──────┼──────┼──────┼──────┤
│3   │益工程有限公司        │96年6月 │TU00000000  │      1     │1,225,600   │      1     │1,225,600   │61,280      │
├──┼────────────┼────┼──────┼──────┼──────┼──────┼──────┼──────┤
│4   │益工程有限公司        │96年6月 │TU00000000  │      1     │1,218,000   │      1     │1,218,000   │60,900      │
├──┼────────────┼────┼──────┼──────┼──────┼──────┼──────┼──────┤
│5   │益工程有限公司        │96年6月 │TU00000000  │      1     │1,138,700   │      1     │1,138,700   │56,935      │
├──┼────────────┼────┼──────┼──────┼──────┼──────┼──────┼──────┤
│6   │益工程有限公司        │96年6月 │TU00000000  │      1     │1,326,000   │      1     │1,326,000   │66,300      │
├──┼────────────┼────┼──────┼──────┼──────┼──────┼──────┼──────┤
│7   │益工程有限公司        │96年6月 │TU00000000  │      1     │1,216,500   │      1     │1,216,500   │60,825      │
├──┼────────────┼────┼──────┼──────┼──────┼──────┼──────┼──────┤
│8   │益工程有限公司        │96年6月 │TU00000000  │      1     │1,154,500   │      1     │1,154,500   │57,725      │
├──┼────────────┼────┼──────┼──────┼──────┼──────┼──────┼──────┤
│9   │益工程有限公司        │96年6月 │TU00000000  │      1     │1,178,000   │      1     │1,178,000   │58,900      │
├──┼────────────┼────┼──────┼──────┼──────┼──────┼──────┼──────┤
│10  │益工程有限公司        │96年6月 │TU00000000  │      1     │1,138,300   │      1     │1,138,300   │56,915      │
├──┼────────────┼────┼──────┼──────┼──────┼──────┼──────┼──────┤
│11  │益工程有限公司        │96年6月 │TU00000000  │      1     │1,258,200   │      1     │1,258,200   │62,910      │
├──┼────────────┼────┼──────┼──────┼──────┼──────┼──────┼──────┤
│12  │益工程有限公司        │96年6月 │TU00000000  │      1     │1,156,000   │      1     │1,156,000   │57,800      │
├──┼────────────┼────┼──────┼──────┼──────┼──────┼──────┼──────┤
│13  │益工程有限公司        │96年6月 │TU00000000  │      1     │1,225,000   │      1     │1,225,000   │61,250      │
├──┼────────────┼────┼──────┼──────┼──────┼──────┼──────┼──────┤
│14  │益工程有限公司        │96年7月 │UU00000000  │      1     │1,751,100   │      1     │1,751,100   │87,555      │
├──┼────────────┼────┼──────┼──────┼──────┼──────┼──────┼──────┤
│15  │益工程有限公司        │96年8月 │UU00000000  │      1     │1,625,000   │      1     │1,625,000   │81,250      │
├──┼────────────┼────┼──────┼──────┼──────┼──────┼──────┼──────┤
│16  │益工程有限公司        │96年8月 │UU00000000  │      1     │3,488,000   │      1     │3,488,000   │174,400     │
├──┼────────────┼────┼──────┼──────┼──────┼──────┼──────┼──────┤
│17  │益工程有限公司        │96年8月 │UU00000000  │      1     │676,500     │      1     │676,500     │33,825      │
├──┼────────────┼────┼──────┼──────┼──────┼──────┼──────┼──────┤
│18  │益工程有限公司        │96年8月 │UU00000000  │      1     │1,273,380   │      1     │1,273,380   │63,669      │
├──┼────────────┼────┼──────┼──────┼──────┼──────┼──────┼──────┤
│19  │益工程有限公司        │96年8月 │UU00000000  │      1     │1,337,600   │      1     │1,337,600   │66,880      │
├──┼────────────┼────┼──────┼──────┼──────┼──────┼──────┼──────┤
│20  │益工程有限公司        │96年8月 │UU00000000  │      1     │415,650     │      1     │415,650     │20,782      │
├──┼────────────┼────┼──────┼──────┼──────┼──────┼──────┼──────┤
│21  │益工程有限公司        │96年9月 │VU00000000  │      1     │1,724,600   │      1     │1,724,600   │86,230      │
├──┼────────────┼────┼──────┼──────┼──────┼──────┼──────┼──────┤
│22  │益工程有限公司        │96年9月 │VU00000000  │      1     │826,000     │      1     │826,000     │41,300      │
├──┼────────────┼────┼──────┼──────┼──────┼──────┼──────┼──────┤
│23  │益工程有限公司        │96年9月 │VU00000000  │      1     │379,000     │      1     │379,000     │18,950      │
├──┼────────────┼────┼──────┼──────┼──────┼──────┼──────┼──────┤
│24  │益工程有限公司        │96年9月 │VU00000000  │      1     │1,277,600   │      1     │1,277,600   │63,880      │
├──┼────────────┼────┼──────┼──────┼──────┼──────┼──────┼──────┤
│25  │益工程有限公司        │96年9月 │VU00000000  │      1     │823,700     │      1     │823,700     │41,185      │
├──┼────────────┼────┼──────┼──────┼──────┼──────┼──────┼──────┤
│26  │益工程有限公司        │96年9月 │VU00000000  │      1     │1,132,000   │      1     │1,132,000   │56,600      │
├──┼────────────┼────┼──────┼──────┼──────┼──────┼──────┼──────┤
│27  │益工程有限公司        │96年9月 │VU00000000  │      1     │1,472,000   │      1     │1,472,000   │73,600      │
├──┼────────────┼────┼──────┼──────┼──────┼──────┼──────┼──────┤
│28  │益工程有限公司        │96年9月 │VU00000000  │      1     │1,466,380   │      1     │1,466,380   │73,319      │
├──┼────────────┼────┼──────┼──────┼──────┼──────┼──────┼──────┤
│29  │益工程有限公司        │96年9月 │VU00000000  │      1     │937,650     │      1     │937,650     │46,883      │
├──┼────────────┼────┼──────┼──────┼──────┼──────┼──────┼──────┤
│30  │益工程有限公司        │96年9月 │VU00000000  │      1     │2,673,552   │      1     │2,673,552   │133,678     │
├──┼────────────┼────┼──────┼──────┼──────┼──────┼──────┼──────┤
│31  │益工程有限公司        │96年9月 │VU00000000  │      1     │642,800     │      1     │642,800     │32,140      │
├──┼────────────┼────┼──────┼──────┼──────┼──────┼──────┼──────┤
│32  │益工程有限公司        │96年10月│VU00000000  │      1     │1,232,880   │      1     │1,232,880   │61,644      │
├──┼────────────┼────┼──────┼──────┼──────┼──────┼──────┼──────┤
│33  │蕾蒂揚企業有限公司      │96年5月 │TU00000000  │      1     │872,900     │      1     │872,900     │43,645      │
├──┼────────────┼────┼──────┼──────┼──────┼──────┼──────┼──────┤
│34  │蕾蒂揚企業有限公司      │96年5月 │TU00000000  │      1     │1,044,560   │      1     │1,044,560   │52,228      │
├──┼────────────┼────┼──────┼──────┼──────┼──────┼──────┼──────┤
│35  │蕾蒂揚企業有限公司      │96年5月 │TU00000000  │      1     │1,006,500   │      1     │1,006,500   │50,325      │
├──┼────────────┼────┼──────┼──────┼──────┼──────┼──────┼──────┤
│36  │蕾蒂揚企業有限公司      │96年5月 │TU00000000  │      1     │1,324,250   │      1     │1,324,250   │66,213      │
├──┼────────────┼────┼──────┼──────┼──────┼──────┼──────┼──────┤
│37  │蕾蒂揚企業有限公司      │96年5月 │TU00000000  │      1     │1,892,000   │      1     │1,892,000   │94,600      │
├──┼────────────┼────┼──────┼──────┼──────┼──────┼──────┼──────┤
│38  │蕾蒂揚企業有限公司      │96年6月 │TU00000000  │      1     │1,948,300   │      1     │1,948,300   │97,415      │
├──┼────────────┼────┼──────┼──────┼──────┼──────┼──────┼──────┤
│39  │蕾蒂揚企業有限公司      │96年7月 │UU00000000  │      1     │369,750     │      1     │369,750     │18,488      │
├──┼────────────┼────┼──────┼──────┼──────┼──────┼──────┼──────┤
│40  │蕾蒂揚企業有限公司      │96年7月 │UU00000000  │      1     │3,461,500   │      1     │3,461,500   │173,075     │
├──┼────────────┼────┼──────┼──────┼──────┼──────┼──────┼──────┤
│41  │蕾蒂揚企業有限公司      │96年7月 │UU00000000  │      1     │858,000     │      1     │858,000     │42,900      │
├──┼────────────┼────┼──────┼──────┼──────┼──────┼──────┼──────┤
│42  │蕾蒂揚企業有限公司      │96年7月 │UU00000000  │      1     │676,400     │      1     │676,400     │33,820      │
├──┼────────────┼────┼──────┼──────┼──────┼──────┼──────┼──────┤
│43  │蕾蒂揚企業有限公司      │96年7月 │UU00000000  │      1     │717,600     │      1     │717,600     │35,880      │
├──┼────────────┼────┼──────┼──────┼──────┼──────┼──────┼──────┤
│44  │賓林企業有限公司        │96年1月 │RU00000000  │      1     │306,000     │      1     │306,000     │15,300      │
├──┼────────────┼────┼──────┼──────┼──────┼──────┼──────┼──────┤
│45  │賓林企業有限公司        │96年1月 │RU00000000  │      1     │236,700     │      1     │236,700     │11,835      │
├──┼────────────┼────┼──────┼──────┼──────┼──────┼──────┼──────┤
│46  │賓林企業有限公司        │96年1月 │RU00000000  │      1     │251,100     │      1     │251,100     │12,555      │
├──┼────────────┼────┼──────┼──────┼──────┼──────┼──────┼──────┤
│47  │賓林企業有限公司        │96年2月 │RU00000000  │      1     │326,700     │      1     │326,700     │16,335      │
├──┼────────────┼────┼──────┼──────┼──────┼──────┼──────┼──────┤
│48  │賓林企業有限公司        │96年2月 │RU00000000  │      1     │147,600     │      1     │147,600     │7,380       │
├──┼────────────┼────┼──────┼──────┼──────┼──────┼──────┼──────┤
│49  │賓林企業有限公司        │96年2月 │RU00000000  │      1     │288,900     │      1     │288,900     │14,445      │
├──┼────────────┼────┼──────┼──────┼──────┼──────┼──────┼──────┤
│50  │賓林企業有限公司        │96年2月 │RU00000000  │      1     │284,400     │      1     │284,400     │14,220      │
├──┼────────────┼────┼──────┼──────┼──────┼──────┼──────┼──────┤
│51  │佳瓏有限公司            │96年4月 │SU00000000  │      1     │520,000     │      1     │520,000     │26,000      │
├──┼────────────┼────┼──────┼──────┼──────┼──────┼──────┼──────┤
│52  │佳瓏有限公司            │96年4月 │SU00000000  │      1     │585,000     │      1     │585,000     │29,250      │
├──┴────────────┴────┼──────┼──────┼──────┼──────┼──────┼──────┤
│                                        │小計        │     52張   │            │    52張    │57,814,352元│2,890,719元 │
├────────────────────┴──────┴──────┴──────┴──────┴──────┴──────┤
│銘長公司開立不實統一發票金額明細表                                                                                          │
├──┬────────────┬────┬──────┬──────┬──────┬──────┬──────┬──────┤
│編號│公司行號                │發票期間│發票字軌號碼│虛銷發票張數│虛銷發票金額│提出申報張數│提出申報金額│提出申報稅額│
├──┼────────────┼────┼──────┼──────┼──────┼──────┼──────┼──────┤
│1   │荷康國際貿易有限公司    │96年2月 │RU00000000  │      1     │124,800     │      1     │124,800     │6,240       │
├──┼────────────┼────┼──────┼──────┼──────┼──────┼──────┼──────┤
│2   │荷康國際貿易有限公司    │96年2月 │RU00000000  │      1     │93,600      │      1     │93,600      │4,680       │
├──┼────────────┼────┼──────┼──────┼──────┼──────┼──────┼──────┤
│3   │荷康國際貿易有限公司    │96年2月 │RU00000000  │      1     │187,200     │      1     │187,200     │9,360       │
├──┼────────────┼────┼──────┼──────┼──────┼──────┼──────┼──────┤
│4   │荷康國際貿易有限公司    │96年2月 │RU00000000  │      1     │216,000     │      1     │216,000     │10,800      │
├──┼────────────┼────┼──────┼──────┼──────┼──────┼──────┼──────┤
│5   │荷康國際貿易有限公司    │96年2月 │RU00000000  │      1     │153,600     │      1     │153,600     │7,680       │
├──┼────────────┼────┼──────┼──────┼──────┼──────┼──────┼──────┤
│6   │荷康國際貿易有限公司    │96年2月 │RU00000000  │      1     │156,000     │      1     │156,000     │7,800       │
├──┼────────────┼────┼──────┼──────┼──────┼──────┼──────┼──────┤
│7   │荷康國際貿易有限公司    │96年2月 │RU00000000  │      1     │162,000     │      1     │162,000     │8,100       │
├──┼────────────┼────┼──────┼──────┼──────┼──────┼──────┼──────┤
│8   │荷康國際貿易有限公司    │96年2月 │RU00000000  │      1     │176,400     │      1     │176,400     │8,820       │
├──┼────────────┼────┼──────┼──────┼──────┼──────┼──────┼──────┤
│9   │荷康國際貿易有限公司    │96年2月 │RU00000000  │      1     │372,000     │      1     │372,000     │18,600      │
├──┼────────────┼────┼──────┼──────┼──────┼──────┼──────┼──────┤
│10  │荷康國際貿易有限公司    │96年2月 │RU00000000  │      1     │98,800      │      1     │98,800      │4,940       │
├──┴────────────┴────┼──────┼──────┼──────┼──────┼──────┼──────┤
│                                        │小計        │    10張    │            │     10張   │1,740,400元 │87,020元    │
├────────────────────┴──────┴──────┴──────┴──────┴──────┴──────┤
│明鑫公司開立不實統一發票金額明細表                                                                                          │
├──┬────────────┬────┬──────┬──────┬──────┬──────┬──────┬──────┤
│編號│公司行號                │發票期間│發票字軌號碼│虛銷發票張數│虛銷發票金額│提出申報張數│提出申報金額│提出申報稅額│
├──┼────────────┼────┼──────┼──────┼──────┼──────┼──────┼──────┤
│1   │鈺盈實業有限公司        │95年6月 │MU00000000  │      1     │517,000     │      1     │517,000     │25,850      │
├──┼────────────┼────┼──────┼──────┼──────┼──────┼──────┼──────┤
│2   │鈺盈實業有限公司        │95年6月 │MU00000000  │      1     │432,000     │      1     │432,000     │21,600      │
├──┼────────────┼────┼──────┼──────┼──────┼──────┼──────┼──────┤
│3   │鈺盈實業有限公司        │95年6月 │MU00000000  │      1     │519,000     │      1     │519,000     │25,950      │
├──┼────────────┼────┼──────┼──────┼──────┼──────┼──────┼──────┤
│4   │鈺盈實業有限公司        │95年6月 │MU00000000  │      1     │588,000     │      1     │588,000     │29,400      │
├──┼────────────┼────┼──────┼──────┼──────┼──────┼──────┼──────┤
│5   │鈺盈實業有限公司        │95年8月 │NU00000000  │      1     │74,880      │      1     │74,880      │3,744       │
├──┼────────────┼────┼──────┼──────┼──────┼──────┼──────┼──────┤
│6   │鈺盈實業有限公司        │95年8月 │NU00000000  │      1     │803,250     │      1     │803,250     │40,163      │
├──┼────────────┼────┼──────┼──────┼──────┼──────┼──────┼──────┤
│7   │鈺盈實業有限公司        │95年8月 │NU00000000  │      1     │671,160     │      1     │671,160     │33,558      │
├──┼────────────┼────┼──────┼──────┼──────┼──────┼──────┼──────┤
│8   │鈺盈實業有限公司        │95年8月 │NU00000000  │      1     │714,000     │      1     │714,000     │35,700      │
├──┼────────────┼────┼──────┼──────┼──────┼──────┼──────┼──────┤
│9   │鈺盈實業有限公司        │95年8月 │NU00000000  │      1     │773,500     │      1     │773,500     │38,675      │
├──┼────────────┼────┼──────┼──────┼──────┼──────┼──────┼──────┤
│10  │璽大企業有限公司        │95年7月 │NU00000000  │      1     │820,472     │      1     │820,472     │41,024      │
├──┼────────────┼────┼──────┼──────┼──────┼──────┼──────┼──────┤
│11  │璽大企業有限公司        │95年8月 │NU00000000  │      1     │797,696     │      1     │797,696     │39,885      │
├──┼────────────┼────┼──────┼──────┼──────┼──────┼──────┼──────┤
│12  │璽大企業有限公司        │95年8月 │NU00000000  │      1     │820,471     │      1     │820,471     │41,024      │
├──┼────────────┼────┼──────┼──────┼──────┼──────┼──────┼──────┤
│13  │璽大企業有限公司        │95年8月 │NU00000000  │      1     │511,200     │      1     │511,200     │25,560      │
├──┼────────────┼────┼──────┼──────┼──────┼──────┼──────┼──────┤
│14  │璽大企業有限公司        │95年8月 │NU00000000  │      1     │35,000      │      1     │35,000      │1,750       │
├──┼────────────┼────┼──────┼──────┼──────┼──────┼──────┼──────┤
│15  │璽大企業有限公司        │95年8月 │NU00000000  │      1     │402,300     │      1     │402,300     │20,115      │
├──┼────────────┼────┼──────┼──────┼──────┼──────┼──────┼──────┤
│16  │璽大企業有限公司        │95年8月 │NU00000000  │      1     │564,000     │      1     │564,000     │28,200      │
├──┼────────────┼────┼──────┼──────┼──────┼──────┼──────┼──────┤
│17  │璽大企業有限公司        │95年8月 │NU00000000  │      1     │1,149,025   │      1     │1,149,025   │57,451      │
├──┼────────────┼────┼──────┼──────┼──────┼──────┼──────┼──────┤
│18  │璽大企業有限公司        │95年8月 │NU00000000  │      1     │172,200     │      1     │172,200     │8,610       │
├──┼────────────┼────┼──────┼──────┼──────┼──────┼──────┼──────┤
│19  │興隆合工程有限公司      │95年8月 │NU00000000  │      1     │283,000     │      1     │283,000     │14,150      │
├──┼────────────┼────┼──────┼──────┼──────┼──────┼──────┼──────┤
│20  │興隆合工程有限公司      │95年8月 │NU00000000  │      1     │412,650     │      1     │412,650     │20,633      │
├──┼────────────┼────┼──────┼──────┼──────┼──────┼──────┼──────┤
│21  │興隆合工程有限公司      │95年8月 │NU00000000  │      1     │166,000     │      1     │166,000     │8,300       │
├──┼────────────┼────┼──────┼──────┼──────┼──────┼──────┼──────┤
│22  │興隆合工程有限公司      │95年8月 │NU00000000  │      1     │376,000     │      1     │376,000     │18,800      │
├──┼────────────┼────┼──────┼──────┼──────┼──────┼──────┼──────┤
│23  │興隆合工程有限公司      │95年8月 │NU00000000  │      1     │284,925     │      1     │284,925     │14,246      │
├──┼────────────┼────┼──────┼──────┼──────┼──────┼──────┼──────┤
│24  │興隆合工程有限公司      │95年8月 │NU00000000  │      1     │435,000     │      1     │435,000     │21,750      │
├──┼────────────┼────┼──────┼──────┼──────┼──────┼──────┼──────┤
│25  │興隆合工程有限公司      │95年8月 │NU00000000  │      1     │405,000     │      1     │405,000     │20,250      │
├──┼────────────┼────┼──────┼──────┼──────┼──────┼──────┼──────┤
│26  │興隆合工程有限公司      │95年8月 │NU00000000  │      1     │398,000     │      1     │398,000     │19,900      │
├──┼────────────┼────┼──────┼──────┼──────┼──────┼──────┼──────┤
│27  │興隆合工程有限公司      │95年8月 │NU00000000  │      1     │420,000     │      1     │420,000     │21,000      │
├──┼────────────┼────┼──────┼──────┼──────┼──────┼──────┼──────┤
│28  │興隆合工程有限公司      │95年8月 │NU00000000  │      1     │660,000     │      1     │660,000     │33,000      │
├──┼────────────┼────┼──────┼──────┼──────┼──────┼──────┼──────┤
│29  │高逢實業有限公司        │95年6月 │MU00000000  │      1     │537,600     │      1     │537,600     │26,880      │
├──┼────────────┼────┼──────┼──────┼──────┼──────┼──────┼──────┤
│30  │高逢實業有限公司        │95年6月 │MU00000000  │      1     │542,400     │      1     │542,400     │27,120      │
├──┼────────────┼────┼──────┼──────┼──────┼──────┼──────┼──────┤
│31  │高逢實業有限公司        │95年6月 │MU00000000  │      1     │585,000     │      1     │585,000     │29,250      │
├──┼────────────┼────┼──────┼──────┼──────┼──────┼──────┼──────┤
│32  │十方緣不銹鋼金屬有限公司│95年4月 │LU00000000  │      1     │244,800     │      1     │244,800     │12,240      │
├──┼────────────┼────┼──────┼──────┼──────┼──────┼──────┼──────┤
│33  │十方緣不銹鋼金屬有限公司│95年4月 │LU00000000  │      1     │470,250     │      1     │470,250     │23,513      │
├──┴────────────┴────┼──────┼──────┼──────┼──────┼──────┼──────┤
│                                        │小計        │     33張   │            │     33張   │16,585,779元│829,291元   │
├────────────────────┴──────┴──────┴──────┴──────┴──────┴──────┤
│鑫揚昇公司開立不實統一發票金額明細表                                                                                        │
├──┬────────────┬────┬──────┬──────┬──────┬──────┬──────┬──────┤
│編號│公司行號                │發票期間│發票字軌號碼│虛銷發票張數│虛銷發票金額│提出申報張數│提出申報金額│提出申報稅額│
│    │                        │        │            │            │（單位：新臺│            │（單位：新臺│（單位：新臺│
│    │                        │        │            │            │幣）        │            │幣）        │幣）        │
├──┼────────────┼────┼──────┼──────┼──────┼──────┼──────┼──────┤
│1   │賓林企業有限公司        │96年1月 │RU00000000  │     1      │693,000     │     1      │693,000     │34,650      │
├──┼────────────┼────┼──────┼──────┼──────┼──────┼──────┼──────┤
│2   │賓林企業有限公司        │96年1月 │RU00000000  │     1      │646,800     │     1      │646,800     │32,340      │
├──┼────────────┼────┼──────┼──────┼──────┼──────┼──────┼──────┤
│3   │賓林企業有限公司        │96年1月 │RU00000000  │     1      │633,600     │     1      │633,600     │31,680      │
├──┼────────────┼────┼──────┼──────┼──────┼──────┼──────┼──────┤
│4   │賓林企業有限公司        │96年1月 │RU00000000  │     1      │745,800     │     1      │745,800     │37,290      │
├──┼────────────┼────┼──────┼──────┼──────┼──────┼──────┼──────┤
│5   │賓林企業有限公司        │96年1月 │RU00000000  │     1      │735,900     │     1      │735,900     │36,795      │
├──┼────────────┼────┼──────┼──────┼──────┼──────┼──────┼──────┤
│6   │賓林企業有限公司        │96年1月 │RU00000000  │     1      │630,300     │     1      │630,300     │31,515      │
├──┼────────────┼────┼──────┼──────┼──────┼──────┼──────┼──────┤
│7   │興昌發工程有限公司      │96年1月 │RU00000000  │     1      │410,800     │     1      │410,800     │20,540      │
├──┼────────────┼────┼──────┼──────┼──────┼──────┼──────┼──────┤
│8   │興昌發工程有限公司      │96年1月 │RU00000000  │     1      │537,600     │     1      │537,600     │26,880      │
├──┼────────────┼────┼──────┼──────┼──────┼──────┼──────┼──────┤
│9   │興昌發工程有限公司      │96年1月 │RU00000000  │     1      │570,400     │     1      │570,400     │28,520      │
├──┼────────────┼────┼──────┼──────┼──────┼──────┼──────┼──────┤
│10  │興昌發工程有限公司      │96年1月 │RU00000000  │     1      │635,500     │     1      │635,500     │31,775      │
├──┼────────────┼────┼──────┼──────┼──────┼──────┼──────┼──────┤
│11  │興昌發工程有限公司      │96年1月 │RU00000000  │     1      │572,000     │     1      │572,000     │28,600      │
├──┼────────────┼────┼──────┼──────┼──────┼──────┼──────┼──────┤
│12  │興昌發工程有限公司      │96年1月 │RU00000000  │     1      │478,800     │     1      │478,800     │23,940      │
├──┼────────────┼────┼──────┼──────┼──────┼──────┼──────┼──────┤
│13  │荷康國際貿易有限公司    │96年1月 │RU00000000  │     1      │468,000     │     1      │468,000     │23,400      │
├──┼────────────┼────┼──────┼──────┼──────┼──────┼──────┼──────┤
│14  │荷康國際貿易有限公司    │96年1月 │RU00000000  │     1      │726,000     │     1      │726,000     │36,300      │
├──┼────────────┼────┼──────┼──────┼──────┼──────┼──────┼──────┤
│15  │荷康國際貿易有限公司    │96年1月 │RU00000000  │     1      │386,000     │     1      │386,000     │19,300      │
├──┼────────────┼────┼──────┼──────┼──────┼──────┼──────┼──────┤
│16  │荷康國際貿易有限公司    │96年1月 │RU00000000  │     1      │446,000     │     1      │446,000     │22,300      │
├──┼────────────┼────┼──────┼──────┼──────┼──────┼──────┼──────┤
│17  │荷康國際貿易有限公司    │96年1月 │RU00000000  │     1      │780,000     │     1      │780,000     │39,000      │
├──┼────────────┼────┼──────┼──────┼──────┼──────┼──────┼──────┤
│18  │佳瓏有限公司            │96年3月 │SU00000000  │     1      │384,250     │     1      │384,250     │19,213      │
├──┼────────────┼────┼──────┼──────┼──────┼──────┼──────┼──────┤
│19  │佳瓏有限公司            │96年3月 │SU00000000  │     1      │137,500     │     1      │137,500     │6,875       │
├──┼────────────┼────┼──────┼──────┼──────┼──────┼──────┼──────┤
│20  │佳瓏有限公司            │96年3月 │SU00000000  │     1      │330,000     │     1      │330,000     │16,500      │
├──┼────────────┼────┼──────┼──────┼──────┼──────┼──────┼──────┤
│21  │佳瓏有限公司            │96年4月 │SU00000000  │     1      │432,000     │     1      │432,000     │21,600      │
├──┼────────────┼────┼──────┼──────┼──────┼──────┼──────┼──────┤
│22  │佳瓏有限公司            │96年4月 │SU00000000  │     1      │486,000     │     1      │486,000     │24,300      │
├──┴────────────┴────┼──────┼──────┼──────┼──────┼──────┼──────┤
│                                        │小計        │    22張    │            │    22張    │11,866,250元│593,313元   │
└────────────────────┴──────┴──────┴──────┴──────┴──────┴──────┘